---
title: "Tarefa 4"
author: "Gustavo Hotta (A56865193), Rafael Furlan (A56871487), Ricardo Squassina Lee (A56843646)"
date: @sys.date
output: html_document
---
```{r setup, include=FALSE}
knitr::opts_chunk$set(echo = TRUE)
```

```{r message=FALSE, include=FALSE}
#Iniciando o ambiente
rm(list = ls())
cat("\014") 
```

```{r message=FALSE, warning=TRUE, include=FALSE}
#Load required packages
if(!require(maps)) {
  install.packages("maps")
  library(maps)
}

if(!require(maptools)) {
  install.packages("maptools")
  library(maptools)
}

if(!require(sp)) {
  install.packages("sp")
  library(sp)
}

if(!require(spdep)) {
  install.packages("spdep")
  library(spdep)
}

if(!require(ggmap)) {
  install.packages("gstat")
  library(ggmap)
}

if(!require(splancs)) {
  install.packages("splancs")
  library(splancs)
}

if(!require(spatstat)) {
  install.packages("spatstat")
  library(spatstat)
}

if(!require(RColorBrewer)) {
  install.packages("RColorBrewer")
  library(RColorBrewer)
}

if(!require(classInt)) {
  install.packages("classInt")
  library(classInt)
}

if(!require(spgwr)) {
  install.packages("spgwr")
  library(spgwr)
}

if(!require(ggmap)) {
  install.packages("ggmap")
  library(ggmap)
}

if(!require(gpclib)) {
  install.packages("gpclib")
  library(gpclib)
}

if(!require(rgdal)) {
  install.packages("rgdal")
  library(rgdal)
}
```

```{r message=FALSE}
crime_mg<- readOGR(dsn = "crime_mg", layer = "crime_mg",verbose = TRUE)
names(crime_mg)
summary(crime_mg)
```
```{r}
plot(crime_mg,add=TRUE)

ggmapplot(crime_mg)

```


Pergunta 1
Qual das variáveis quantitativas apresentadas no shapefile crime_mg apresenta maior auto-correlação espacial? Descreva como implementou a matriz de vizinhança. Apresente o I de Moran e o mapa de auto-correlação espacial local (LISA map) da variável escolhida e também de pelo menos outras 3 variáveis.
Obs: desconsidere as variáveis Codmuni, ID, X_coord e Y_coord nessa análise.

```{r}
ap <- as.data.frame(cbind(crime_mg$MUNIC, crime_mg$AREA, crime_mg$INDICE94,
                          crime_mg$INDICE95, crime_mg$GINI_91, crime_mg$POP_94,
                          crime_mg$POP_RUR, crime_mg$POP_URB, crime_mg$POP_FEM,
                          crime_mg$POP_MAS, crime_mg$POP_TOT, crime_mg$URBLEVEL,
                          crime_mg$PIB_PC))
colnames(ap) <- c("ID",names(crime_mg@data[3:15]))

head(ap)

lm.ap <- step(lm(crime_mg$AREA ~ ., data=ap))
lm.ap
summary(lm.ap)

lm(formula = crime_mg$AREA ~ INDICE94 + POP_94 + POP_RUR + POP_FEM + 
    POP_MAS + POP_TOT + URBLEVEL, data = ap)

SST <- sum((ap$AREA - mean(ap$AREA))^2)

```

Pergunta 2
Implemente o modelo espacial auto-regressivo (SAR) da variável Indice95 (índice de criminalidade em 1995 de Minas Gerais) a partir de apenas uma variável independente (não pode ser Indice94, Codmuni, ID, X_coord nem Y_coord). Apresente o resultado da regressão linear simples e da regressão linear espacial. Apresente as equações e interprete seus coeficientes.

Regrssão linear simples
```{r}
lm.ap <- step(lm(crime_mg$INDICE95 ~ ., data=ap))
lm.ap
summary(lm.ap)

lm(formula = crime_mg$INDICE95 ~ INDICE94 + GINI_91 + URBLEVEL, 
    data = ap)
```
Regressão linear espacial - SAR
```{r}
coords <- cbind(crime_mg$X_COORD,crime_mg$Y_COORD)
colnames(coords) <- c("X","Y")

############################################################################
# SAR - Spatial Autoregressive lag model ###################################
# (k nearest neighbours [k from AIC Gaussian minimisation]) ################
############################################################################

kGauss <- round(bwGauss * length(ap[,1]))
 
# create spatial weights using k nearest neighbours (knearneigh command)
# and convert to a W matrix style (knn2nb and nb2listw commands)
myknn <- knearneigh(coords,k=kGauss,longlat=FALSE,RANN=FALSE)
mynb <- knn2nb(myknn,sym=TRUE)
mylistw <- nb2listw(mynb,style="W")

# "lagsarlm" is the function that implements SAR Lag model in R
sar.ap <- lagsarlm(crime_mg$INDICE95 ~ INDICE94 + GINI_91 +
                     URBLEVEL,data=ap,mylistw,method="Matrix")
  
# store RSS and R2 of the SAR lag model
SARk_SSE <- sar.ap$SSE
r2_SARk <- 1 - (SARk_SSE/SST)
r2_SARk

summary(sar.ap)


```

Pergunta 3
Para essa variável que você escolheu, o modelo espacial SAR apresentou ganhos significantes com relação ao modelo linear simples? Justifique sua resposta.
Obs: Sugere-se fazer essa atividade no GeoDA ou no R.

```{r}


```

Pergunta 4
Implemente a regressão espacial GWR da variável Indice95 (índice de criminalidade em 1995 de Minas Gerais) a partir de apenas uma variável independente (não pode ser Indice94, Codmuni, ID, X_coord nem Y_coord). Apresente o resultado da regressão linear simples e da regressão linear espacial por GWR. Apresente medidas da distribuição dos coeficientes (min, Q1, Q2, Q3, máx), e da distribuição do R2 (min, Q1, Q2, Q3, máx) e apresente os resultados globais da regressão (R2 global, basicamente).
Obs: Sugere-se fazer essa atividade no ArcGIS ou no R.

```{r}
bwGauss <- gwr.sel(crime_mg$INDICE95 ~ INDICE94 + GINI_91 + URBLEVEL,data=ap,coords=coords,adapt=TRUE,method="aic",
                   gweight=gwr.Gauss,verbose=FALSE)

gwr.ap <- gwr(crime_mg$INDICE95 ~ INDICE94 + GINI_91 +
                 URBLEVEL, data=ap,coords=coords,bandwidth=bwGauss,
               gweight=gwr.Gauss,adapt=bwGauss,hatmatrix=TRUE)
gwr.ap
 
GWR_SSE <- gwr.ap$results$rss
r2_GWR <- 1 - (GWR_SSE/SST)
r2_GWR

```

Pergunta 5
Para essa variável que você escolheu, o modelo espacial GWR apresentou ganhos significantes com relação ao modelo linear simples? Justifique sua resposta.

```{r}
r2_SARk
r2_GWR

```

Pergunta 6
Implemente um modelo de regressão linear multivariado stepwise da variável Indice95 (significante a 5% ou 10%, utilize o que achar melhor). Depois, “promova-o” a um modelo SAR. Apresente os resultados comparados (equação, R2). Qual modelo você escolheria como final? Se desejar, apresente mapas que sustente sua justificativa.

```{r}


```

Pergunta 7 (bônus)
Promova o modelo final linear da Pergunta 6 a um modelo GWR. Apresente os resultados comparados (equação, R2). Qual modelo você escolheria como final? Se desejar, apresente mapas que sustente sua justificativa.

```{r}


```

Tarefa 8 (bônus 2)
Produza um mapa de alta qualidade do shapefile crime_mg utilizando a extensão tmap. Os dois grupos que produzirem os melhores mapas ganharão 0,5 ponto adicional na nota da atividade.
Apresente o código completo e o mapa produzido em sua resposta.

```{r}


```

