---
title: "Tarefa 4"
author: "Gustavo Hotta (A56865193), Rafael Furlan (A56871487), Ricardo Squassina Lee (A56843646)"
date: @sys.date
output: html_document
---
```{r setup, include=FALSE}
knitr::opts_chunk$set(echo = TRUE)
```

```{r message=FALSE, include=FALSE}
#Iniciando o ambiente
rm(list = ls())
cat("\014") 
```

```{r message=FALSE, warning=TRUE, include=FALSE}
#Load required packages
if(!require(ggmap)) {
  install.packages("ggmap")
  library(ggmap)
}

if(!require(spgwr)) {
  install.packages("spgwr")
  library(spgwr)
}

if(!require(spdep)) {
  install.packages("spdep")
  library(spdep)
}

if(!require(maptools)) {
  install.packages("maptools")
  library(maptools)
}

if(!require(gpclib)) {
  install.packages("gpclib")
  library(gpclib)
}

if(!require(rgdal)) {
  install.packages("rgdal")
  library(rgdal)
}
```

```{r message=FALSE}
crime_mg<- readOGR(dsn = "crime_mg", layer = "crime_mg",verbose = TRUE)
names(crime_mg)
gpclibPermit()
Mapa_Municipios <- fortify(crime_mg, region = "CODMUNI")
```

Pergunta 1
Qual das variáveis quantitativas apresentadas no shapefile crime_mg apresenta maior auto-correlação espacial? Descreva como implementou a matriz de vizinhança. Apresente o I de Moran e o mapa de auto-correlação espacial local (LISA map) da variável escolhida e também de pelo menos outras 3 variáveis.
Obs: desconsidere as variáveis Codmuni, ID, X_coord e Y_coord nessa análise.

```{r}
ap <- as.data.frame(cbind(crime_mg$MUNIC,crime_mg$AREA,crime_mg$INDICE94,
                          crime_mg$INDICE95, crime_mg$GINI_91, crime_mg$POP_94,
                          crime_mg$POP_RUR,crime_mg$POP_URB, crime_mg$POP_FEM,
                          crime_mg$POP_MAS,crime_mg$POP_TOT,crime_mg$URBLEVEL,
                          crime_mg$PIB_PC))

step(lm(crime_mg$AREA ~ ., data=ap))
#lm(crime_mg$AREA ~ ., data=ap)

lm(formula = crime_mg$AREA ~ V1 + V2 + V7 + V9, data = ap)

```

Pergunta 2
Implemente o modelo espacial auto-regressivo (SAR) da variável Indice95 (índice de criminalidade em 1995 de Minas Gerais) a partir de apenas uma variável independente (não pode ser Indice94, Codmuni, ID, X_coord nem Y_coord). Apresente o resultado da regressão linear simples e da regressão linear espacial. Apresente as equações e interprete seus coeficientes.

```{r}


```

Pergunta 3
Para essa variável que você escolheu, o modelo espacial SAR apresentou ganhos significantes com relação ao modelo linear simples? Justifique sua resposta.
Obs: Sugere-se fazer essa atividade no GeoDA ou no R.

```{r}


```

Pergunta 4
Implemente a regressão espacial GWR da variável Indice95 (índice de criminalidade em 1995 de Minas Gerais) a partir de apenas uma variável independente (não pode ser Indice94, Codmuni, ID, X_coord nem Y_coord). Apresente o resultado da regressão linear simples e da regressão linear espacial por GWR. Apresente medidas da distribuição dos coeficientes (min, Q1, Q2, Q3, máx), e da distribuição do R2 (min, Q1, Q2, Q3, máx) e apresente os resultados globais da regressão (R2 global, basicamente).
Obs: Sugere-se fazer essa atividade no ArcGIS ou no R.

```{r}


```

Pergunta 5
Para essa variável que você escolheu, o modelo espacial GWR apresentou ganhos significantes com relação ao modelo linear simples? Justifique sua resposta.

```{r}


```

Pergunta 6
Implemente um modelo de regressão linear multivariado stepwise da variável Indice95 (significante a 5% ou 10%, utilize o que achar melhor). Depois, “promova-o” a um modelo SAR. Apresente os resultados comparados (equação, R2). Qual modelo você escolheria como final? Se desejar, apresente mapas que sustente sua justificativa.

```{r}


```

Pergunta 7 (bônus)
Promova o modelo final linear da Pergunta 6 a um modelo GWR. Apresente os resultados comparados (equação, R2). Qual modelo você escolheria como final? Se desejar, apresente mapas que sustente sua justificativa.

```{r}


```

Tarefa 8 (bônus 2)
Produza um mapa de alta qualidade do shapefile crime_mg utilizando a extensão tmap. Os dois grupos que produzirem os melhores mapas ganharão 0,5 ponto adicional na nota da atividade.
Apresente o código completo e o mapa produzido em sua resposta.

```{r}


```

