---
title: "Tarefa 3"
author: Gustavo Hotta (A56865193), Rafael Furlan (A56871487), Ricardo Squassina Lee
  (A56843646)
date: "7/21/2018"
output: word_document
---

```{r setup, include=FALSE}
knitr::opts_chunk$set(echo = TRUE)
```

```{r, include=FALSE}
rm(list = ls())
cat("\014") 
setwd("~/Tresors/zz-pessoal/FGV/git/Trabalhos/GAEE/Tarefa 3")
```

```{r}
if(!require(readr)) {
  install.packages("readr")
  library(readr)
}
if(!require(rgdal)) {
  install.packages("rgdal")
  library(rgdal)
}
```


```{r}
#Lendo os arquivos base do trabalho
#Importando arquivos Basico_UF
Basico_RJ <- read_delim("Basico_RJ.csv", 
    ";", escape_double = FALSE, locale = locale(encoding = "WINDOWS-1252"), 
    trim_ws = TRUE)
Basico_RS <- read_delim("Basico_RS.csv", 
    ";", escape_double = FALSE, locale = locale(encoding = "WINDOWS-1252"), 
    trim_ws = TRUE)
Basico_SP1 <- read_delim("Basico_SP1.csv", 
    ";", escape_double = FALSE, locale = locale(encoding = "WINDOWS-1252"), 
    trim_ws = TRUE)
Basico_SP2 <- read_delim("Basico_SP2.csv", 
    ";", escape_double = FALSE, locale = locale(encoding = "WINDOWS-1252"), 
    trim_ws = TRUE)

#Importando arquivos Responsavel01_UF
Responsavel01_RJ <- read_delim("Responsavel01_RJ.csv", 
    ";", escape_double = FALSE, locale = locale(encoding = "WINDOWS-1252"), 
    trim_ws = TRUE)
Responsavel01_RS <- read_delim("Responsavel01_RS.csv", 
    ";", escape_double = FALSE, locale = locale(encoding = "WINDOWS-1252"), 
    trim_ws = TRUE)
Responsavel01_SP1 <- read_delim("Responsavel01_SP1.csv", 
    ";", escape_double = FALSE, locale = locale(encoding = "WINDOWS-1252"), 
    trim_ws = TRUE)
Responsavel01_SP2 <- read_delim("Responsavel01_SP2.csv", 
    ";", escape_double = FALSE, locale = locale(encoding = "WINDOWS-1252"), 
    trim_ws = TRUE)

#Abrindo os shapfiles relativos aos estados do RJ, RS, SP
shapeRJ <- readOGR(dsn = "Setores Censitarios/rj_setores_censitarios/", layer = "33SEE250GC_SIR", encoding = "WINDOWS-1252")

shapeRS <- readOGR(dsn = "Setores Censitarios/rs_setores_censitarios/", layer = "43SEE250GC_SIR", encoding = "WINDOWS-1252")

shapeSP <- readOGR(dsn = "Setores Censitarios/sp_setores_censitarios/", layer = "35SEE250GC_SIR", encoding = "WINDOWS-1252")

#Importanto arquivo com as empresas do grupo
EmpresasGrupo <- read.delim("Empresas-Grupo.txt", encoding="UTF-8", header=TRUE, comment.char="#")
```


Pergunta 3
Qual é a média e a variância de moradores em domicílios particulares permanentes dos setores censitários que contêm empresas da sua carteira de clientes? Descreva como obteve essas informações (tabelas e racional das fórmulas e procedimentos).

Conforme o arquivo “Base de informações do Censo Demográfico 2010: Resultados do Universo por setor censitário” a informação de moradores em domicílios particulares permanentes está no arquivo Básico_UF. As colunas usadas foram: V003 (média do número de moradores em domicílios particulares permanentes (obtida pela divisão de Var2 por Var1) e V004 (variância do número de moradores em domicílios particulares permanentes) 

```{r}
merge(EmpresasGrupo, Basico_RJ, by.x = "GEOCODIGO",  by.y = "Cod_municipio")
```

Pergunta 4
Qual é a média de pessoas alfabetizadas responsáveis do sexo feminino dos setores censitários que contêm empresas da sua carteira de clientes? Descreva como obteve essas informações (tabelas e racional das fórmulas e procedimentos).

Conforme o arquivo “Base de informações do Censo Demográfico 2010: Resultados do Universo por setor censitário” a informação de pessoas alfabetizadas responsáveis do sexo feminino dos setores censitários está na planilha Responsavel01_UF, nas colunas V093, “Pessoas alfabetizadas responsáveis, do sexo feminino”

```{r}

```

Pergunta 5
Qual é a média do total do rendimento nominal mensal dos domicílios particulares permanentes dos setores censitários que contêm empresas da sua carteira de clientes? Descreva como obteve essas informações (tabelas e racional das fórmulas e procedimentos).

Conforme o arquivo “Base de informações do Censo Demográfico 2010: Resultados do Universo por setor censitário” a informação de moradores em domicílios particulares permanentes está no arquivo Básico_UF. A coluna V005 mostra o “Valor do rendimento nominal médio mensal das pessoas responsáveis por domicílios particulares permanentes (com e sem rendimento)”

```{r}

```
