---
title: "Analise de Redes Sociais e Text Mining - Trabalho 4"
author: "Ricardo Squassina Lee"
date: "8/26/2018"
output: html_document
---

```{r setup, include=FALSE}
knitr::opts_chunk$set(echo = TRUE)
```

## Realizar uma análise de sentimento. Para a análise de sentimento criar: 
a.	word cloud, 
b.	word cloud positiva, 
c.	word cloud negativa, 
d.	semantic network, 
e.	dendrograma, 
f.	word cloud bigram


```{r Iniciando o ambiente, message=FALSE, warning=FALSE}
rm(list = ls())
cat("\014")
```

```{r Carregando as bibliotecas}
if(!require(tidytext)) {
  install.packages("tidytext")
  library(tidytext)
}
if(!require(dplyr)) {
  install.packages("dplyr")
  library(dplyr)
}
if(!require(stringr)) {
  install.packages("stringr")
  library(stringr)
}
if(!require(tm)) {
  install.packages("tm")
  library(tm)
}
if(!require(tidyr)) {
  install.packages("tidyr")
  library(tidyr)
}
if(!require(gutenbergr)) {
  install.packages("gutenbergr")
  library(gutenbergr)
}
if(!require(scales)) {
  install.packages("scales")
  library(scales)
}
if(!require(ggplot2)) {
  install.packages("ggplot2")
  library(ggplot2)
}
if(!require(wordcloud)) {
  install.packages("wordcloud")
  library(wordcloud)
}
if(!require(reshape2)) {
  install.packages("reshape2")
  library(reshape2)
}
if(!require(igraph)) {
  install.packages("igraph")
  library(igraph)
}
if(!require(ggraph)) {
  install.packages("ggraph")
  library(ggraph)
}
if(!require(widyr)) {
  install.packages("widyr")
  library(widyr)
}

```

## Leitura do Texto

Para o trabalho foram escohidos textos relativos à Segunda Guerra Mundial.

```{r Lendo o arquivo de texto escolhido}
France <- gutenberg_download(c(17813, 16437, 45542, 18483,9975), meta_fields = "title")
Dardanelles <- gutenberg_download(c(11008, 11513, 15896, 3306, 35119), meta_fields = "title")
#Russia <- gutenberg_download(c(46191, 10967, 22523, 10972, 53482), meta_fields = "title")
Russia <- gutenberg_download(c(46191, 10967, 22523, 10972), meta_fields = "title")


france_books <- France %>%
  group_by(gutenberg_id) %>%
  mutate(linenumber = row_number()) %>%
  ungroup()

dardanelles_books <- Dardanelles %>%
  group_by(gutenberg_id) %>%
  mutate(linenumber = row_number()) %>%
  ungroup()

russia_books <- Russia %>%
  group_by(gutenberg_id) %>%
  mutate(linenumber = row_number()) %>%
  ungroup()

```

## Separando as palavras contidas nos textos que estão sendo analisados e removendo as "stop words"

```{r preparando para analise}

#france_tidy <- anti_join(unnest_tokens(france_books,
#                                    word,
#                                    text), 
#                      stop_words)

#dardanelles_tidy <- anti_join(unnest_tokens(dardanelles_books,
#                                    word,
#                                    text), 
#                      stop_words)

#russia_tidy <- anti_join(unnest_tokens(russia_books,
#                                    word,
#                                    text), 
#                      stop_words)


france_tidy <- france_books %>% 
  unnest_tokens(input=text,
                output="word",
                to_lower=TRUE,
                drop=TRUE) %>%
  mutate(word=str_extract(word,"[a-z']+")) %>%
  anti_join(stop_words, by=c("word"="word")) 

dardanelles_tidy <- dardanelles_books %>% 
  unnest_tokens(input=text,
                output="word",
                to_lower=TRUE,
                drop=TRUE) %>%
  mutate(word=str_extract(word,"[a-z']+")) %>%
  anti_join(stop_words, by=c("word"="word"))

russia_tidy <- russia_books %>% 
  unnest_tokens(input=text,
                output="word",
                to_lower=TRUE,
                drop=TRUE) %>%
  mutate(word=str_extract(word,"[a-z']+")) %>%
  anti_join(stop_words, by=c("word"="word"))

```

## Contando as palavras para uma primeira análise da frequência:

```{r contando a frequencia das palavras}
count(france_tidy, word, sort=TRUE)
count(dardanelles_tidy, word, sort=TRUE)
count(russia_tidy, word, sort=TRUE)

```

## Analisando a frequência das palavras nos conjuntos de texto
```{r}

# Frequency as per the book
#frequency <- bind_rows(mutate(france_tidy, subject = "France"), 
#                       mutate(dardanelles_tidy, subject = "Dardanelles"),
#                       mutate(russia_tidy, subject = "Russia")) %>% 
#  mutate(word = str_extract(word, "[a-z']+")) %>%
#  count(subject, word) %>%
#  group_by(subject) %>%
#  mutate(proportion = n / sum(n)) %>% 
#  select(-n) %>% 
#  spread(subject, proportion) %>% 
#  gather(subject, proportion,`Personal Narratives`:`WWII Fiction`)

# Frequency step-by-step
binded_texts <- bind_rows(mutate(france_tidy, subject = "France"), 
                          mutate(dardanelles_tidy, subject = "Dardanelles"),
                          mutate(russia_tidy, subject = "Russia"))

counted_texts <- count(binded_texts, subject, word)

grouped_texts <- group_by(counted_texts,subject)

grouped_texts_by_proportion <- mutate(grouped_texts, proportion = n / sum(n))

selected_texts <- select(grouped_texts_by_proportion,-n)

spreaded_text <- spread(selected_texts, subject, proportion)

frequency <- gather(spreaded_text,subject, proportion,`Dardanelles`:`France`)

```

## Gerando o gráfico
```{r contando a frequencia dos bigramas}

ggplot(frequency, aes(x = proportion, y = `Russia`, color = abs(`Russia` - proportion))) +
  geom_abline(color = "gray40", lty = 2) +
  geom_jitter(alpha = 0.1, size = 2.5, width = 0.3, height = 0.3) +
  geom_text(aes(label = word), check_overlap = TRUE, vjust = 1.5) +
  scale_x_log10(labels = percent_format()) +
  scale_y_log10(labels = percent_format()) +
  scale_color_gradient(limits = c(0, 0.001), low = "darkslategray4", high = "gray75") +
  facet_wrap(~subject, ncol = 2) +
  theme(legend.position="none") +
  labs(y = "Russia", x = NULL)
```

## Teste de Correlação entre os textos

```{r filtrando as palavras importantes}
cor.test(data = frequency[frequency$subject == "Dardanelles",],
         ~ proportion + `Russia`)

cor.test(data = frequency[frequency$subject == "France",],
         ~ proportion + `Russia`)

```

## Sentiment Analysis

```{r}
france_sentiment <- france_tidy %>%
  inner_join(get_sentiments("bing")) %>%
  count(title, index = linenumber %/% 80, sentiment) %>%
  spread(sentiment, n, fill = 0) %>%
  mutate(sentiment = positive - negative)

ggplot(france_sentiment, aes(index, sentiment, fill = title)) +
  geom_col(show.legend = FALSE) +
  facet_wrap(~title, ncol = 2, scales = "free_x")

```

```{r}
dardanelles_sentiment <- dardanelles_tidy %>%
  inner_join(get_sentiments("bing")) %>%
  count(title, index = linenumber %/% 80, sentiment) %>%
  spread(sentiment, n, fill = 0) %>%
  mutate(sentiment = positive - negative)

ggplot(dardanelles_sentiment, aes(index, sentiment, fill = title)) +
  geom_col(show.legend = FALSE) +
  facet_wrap(~title, ncol = 2, scales = "free_x")

```

```{r}
russia_sentiment <- russia_tidy %>%
  inner_join(get_sentiments("bing")) %>%
  count(title, index = linenumber %/% 80, sentiment) %>%
  spread(sentiment, n, fill = 0) %>%
  mutate(sentiment = positive - negative)

ggplot(russia_sentiment, aes(index, sentiment, fill = title)) +
  geom_col(show.legend = FALSE) +
  facet_wrap(~title, ncol = 2, scales = "free_x")

```


```{r}
france_tidy %>%
  anti_join(stop_words) %>%
  count(word) %>%
  with(wordcloud(word, n, max.words = 100))

```

```{r}
dardanelles_tidy %>%
  anti_join(stop_words) %>%
  count(word) %>%
  with(wordcloud(word, n, max.words = 100))

```

```{r}
russia_tidy %>%
  anti_join(stop_words) %>%
  count(word) %>%
  with(wordcloud(word, n, max.words = 100))

```

```{r}
france_tidy %>%
  inner_join(get_sentiments("bing")) %>%
  count(word, sentiment, sort = TRUE) %>%
  acast(word ~ sentiment, value.var = "n", fill = 0) %>%
  comparison.cloud(colors = c("gray20", "gray80"),
                   max.words = 50)

```

```{r}
dardanelles_tidy %>%
  inner_join(get_sentiments("bing")) %>%
  count(word, sentiment, sort = TRUE) %>%
  acast(word ~ sentiment, value.var = "n", fill = 0) %>%
  comparison.cloud(colors = c("gray20", "gray80"),
                   max.words = 50)

```

```{r}
russia_tidy %>%
  inner_join(get_sentiments("bing")) %>%
  count(word, sentiment, sort = TRUE) %>%
  acast(word ~ sentiment, value.var = "n", fill = 0) %>%
  comparison.cloud(colors = c("gray20", "gray80"),
                   max.words = 50)

```


```{r}
france_book_words <- france_books %>%
  unnest_tokens(input=text,
                          output="word",
                          to_lower=TRUE,
                          drop=TRUE) %>%
  mutate(word=str_extract(word,"[a-z']+")) %>%
  anti_join(stop_words, by=c("word"="word")) %>%
  count(title, word, sort = TRUE) %>%
  ungroup()

france_total_words <- france_book_words %>% 
  group_by(title) %>% 
  summarize(total = sum(n))

france_book_words <- left_join(france_book_words, france_total_words)

ggplot(france_book_words, aes(n/total, fill = title)) +
  geom_histogram(show.legend = FALSE, bins = 25) +
  xlim(NA, 0.0009) +
  facet_wrap(~title, ncol = 2, scales = "free_y")

```

```{r}
dardanelles_book_words <- dardanelles_books %>%
  unnest_tokens(input=text,
                          output="word",
                          to_lower=TRUE,
                          drop=TRUE) %>%
  mutate(word=str_extract(word,"[a-z']+")) %>%
  anti_join(stop_words, by=c("word"="word")) %>%
  count(title, word, sort = TRUE) %>%
  ungroup()

dardanelles_total_words <- dardanelles_book_words %>% 
  group_by(title) %>% 
  summarize(total = sum(n))

dardanelles_book_words <- left_join(dardanelles_book_words, dardanelles_total_words)

ggplot(dardanelles_book_words, aes(n/total, fill = title)) +
  geom_histogram(show.legend = FALSE, bins = 25) +
  xlim(NA, 0.0009) +
  facet_wrap(~title, ncol = 2, scales = "free_y")

```


```{r}
russia_book_words <- russia_books %>%
  unnest_tokens(input=text,
                          output="word",
                          to_lower=TRUE,
                          drop=TRUE) %>%
  mutate(word=str_extract(word,"[a-z']+")) %>%
  anti_join(stop_words, by=c("word"="word")) %>%
  count(title, word, sort = TRUE) %>%
  ungroup()

russia_total_words <- russia_book_words %>% 
  group_by(title) %>% 
  summarize(total = sum(n))

russia_book_words <- left_join(russia_book_words, russia_total_words)

ggplot(russia_book_words, aes(n/total, fill = title)) +
  geom_histogram(show.legend = FALSE, bins = 25) +
  xlim(NA, 0.0009) +
  facet_wrap(~title, ncol = 2, scales = "free_y")

```


```{r}
france_freq_by_rank <- france_book_words %>% 
  group_by(title) %>% 
  mutate(rank = row_number(), 
         `term frequency` = n/total)


france_rank_subset <- france_freq_by_rank %>% 
  filter(rank < 500,
         rank > 10)

france_lm <- lm(log10(`term frequency`) ~ log10(rank), data = france_rank_subset)

france_freq_by_rank %>% 
  ggplot(aes(rank, `term frequency`, color = title)) + 
  geom_abline(intercept = france_lm$coefficients[1], slope = france_lm$coefficients[2], color = "gray50", linetype = 2) +
  geom_line(size = 1.1, alpha = 0.8, show.legend = FALSE) + 
  scale_x_log10() +
  scale_y_log10()

```


```{r}
dardanelles_freq_by_rank <- dardanelles_book_words %>% 
  group_by(title) %>% 
  mutate(rank = row_number(), 
         `term frequency` = n/total)

dardanelles_rank_subset <- dardanelles_freq_by_rank %>% 
  filter(rank < 500,
         rank > 10)

dardanelles_lm <- lm(log10(`term frequency`) ~ log10(rank), data = dardanelles_rank_subset)
dardanelles_lm$coefficients[1]

dardanelles_freq_by_rank %>% 
  ggplot(aes(rank, `term frequency`, color = title)) + 
  geom_abline(intercept = dardanelles_lm$coefficients[1], slope = dardanelles_lm$coefficients[2], color = "gray50", linetype = 2) +
  geom_line(size = 1.1, alpha = 0.8, show.legend = FALSE) + 
  scale_x_log10() +
  scale_y_log10()


```



```{r}
russia_freq_by_rank <- russia_book_words %>% 
  group_by(title) %>% 
  mutate(rank = row_number(), 
         `term frequency` = n/total)

russia_rank_subset <- russia_freq_by_rank %>% 
  filter(rank < 500,
         rank > 10)

russia_lm <- lm(log10(`term frequency`) ~ log10(rank), data = russia_rank_subset)

russia_freq_by_rank %>% 
  ggplot(aes(rank, `term frequency`, color = title)) + 
  geom_abline(intercept = russia_lm$coefficients[1], slope = russia_lm$coefficients[2], color = "gray50", linetype = 2) +
  geom_line(size = 1.1, alpha = 0.8, show.legend = FALSE) + 
  scale_x_log10() +
  scale_y_log10()


```


```{r}
france_book_words <- france_book_words %>%
  bind_tf_idf(word, title, n)

france_book_words %>%
  select(-total) %>%
  arrange(desc(tf_idf))

france_book_words %>%
  arrange(desc(tf_idf)) %>%
  mutate(word = factor(word, levels = rev(unique(word)))) %>% 
  group_by(title) %>% 
  top_n(5) %>% 
  ungroup %>%
  ggplot(aes(word, tf_idf, fill = title)) +
  geom_col(show.legend = FALSE) +
  labs(x = NULL, y = "tf-idf") +
  facet_wrap(~title, ncol = 2, scales = "free") +
  coord_flip()

```


```{r}
dardanelles_book_words <- dardanelles_book_words %>%
  bind_tf_idf(word, title, n)

dardanelles_book_words %>%
  select(-total) %>%
  arrange(desc(tf_idf))

dardanelles_book_words %>%
  arrange(desc(tf_idf)) %>%
  mutate(word = factor(word, levels = rev(unique(word)))) %>% 
  group_by(title) %>% 
  top_n(5) %>% 
  ungroup %>%
  ggplot(aes(word, tf_idf, fill = title)) +
  geom_col(show.legend = FALSE) +
  labs(x = NULL, y = "tf-idf") +
  facet_wrap(~title, ncol = 2, scales = "free") +
  coord_flip()

```



```{r}
russia_book_words <- russia_book_words %>%
  bind_tf_idf(word, title, n)

russia_book_words %>%
  select(-total) %>%
  arrange(desc(tf_idf))

russia_book_words %>%
  arrange(desc(tf_idf)) %>%
  mutate(word = factor(word, levels = rev(unique(word)))) %>% 
  group_by(title) %>% 
  top_n(5) %>% 
  ungroup %>%
  ggplot(aes(word, tf_idf, fill = title)) +
  geom_col(show.legend = FALSE) +
  labs(x = NULL, y = "tf-idf") +
  facet_wrap(~title, ncol = 2, scales = "free") +
  coord_flip()

```

```{r}
france_bigrams <- france_books %>%
  unnest_tokens(bigram, text, token = "ngrams", n = 2)

france_bigrams %>%
  count(bigram, sort = TRUE)

france_bigrams_separated <- france_bigrams %>%
  separate(bigram, c("word1", "word2"), sep = " ")

france_bigrams_filtered <- france_bigrams_separated %>%
  filter(!word1 %in% stop_words$word) %>%
  filter(!word2 %in% stop_words$word)

france_bigram_counts <- france_bigrams_filtered %>% 
  count(word1, word2, sort = TRUE)

france_bigrams_united <- france_bigrams_filtered %>%
  unite(bigram, word1, word2, sep = " ")

france_bigram_tf_idf <- france_bigrams_united %>%
  count(title, bigram) %>%
  bind_tf_idf(bigram, title, n) %>%
  arrange(desc(tf_idf))

france_bigram_tf_idf %>%
  arrange(desc(tf_idf)) %>%
  mutate(bigram = factor(bigram, levels = rev(unique(bigram)))) %>% 
  group_by(title) %>% 
  top_n(5) %>% 
  ungroup %>%
  ggplot(aes(bigram, tf_idf, fill = title)) +
  geom_col(show.legend = FALSE) +
  labs(x = NULL, y = "tf-idf") +
  facet_wrap(~title, ncol = 2, scales = "free") +
  coord_flip()


```


```{r}
dardanelles_bigrams <- dardanelles_books %>%
  unnest_tokens(bigram, text, token = "ngrams", n = 2)

dardanelles_bigrams %>%
  count(bigram, sort = TRUE)

dardanelles_bigrams_separated <- dardanelles_bigrams %>%
  separate(bigram, c("word1", "word2"), sep = " ")

dardanelles_bigrams_filtered <- dardanelles_bigrams_separated %>%
  filter(!word1 %in% stop_words$word) %>%
  filter(!word2 %in% stop_words$word)

dardanelles_bigram_counts <- dardanelles_bigrams_filtered %>% 
  count(word1, word2, sort = TRUE)

dardanelles_bigrams_united <- dardanelles_bigrams_filtered %>%
  unite(bigram, word1, word2, sep = " ")

dardanelles_bigram_tf_idf <- dardanelles_bigrams_united %>%
  count(title, bigram) %>%
  bind_tf_idf(bigram, title, n) %>%
  arrange(desc(tf_idf))

dardanelles_bigram_tf_idf %>%
  arrange(desc(tf_idf)) %>%
  mutate(bigram = factor(bigram, levels = rev(unique(bigram)))) %>% 
  group_by(title) %>% 
  top_n(5) %>% 
  ungroup %>%
  ggplot(aes(bigram, tf_idf, fill = title)) +
  geom_col(show.legend = FALSE) +
  labs(x = NULL, y = "tf-idf") +
  facet_wrap(~title, ncol = 2, scales = "free") +
  coord_flip()

```


```{r}
russia_bigrams <- russia_books %>%
  unnest_tokens(bigram, text, token = "ngrams", n = 2)

russia_bigrams %>%
  count(bigram, sort = TRUE)

russia_bigrams_separated <- russia_bigrams %>%
  separate(bigram, c("word1", "word2"), sep = " ")

russia_bigrams_filtered <- russia_bigrams_separated %>%
  filter(!word1 %in% stop_words$word) %>%
  filter(!word2 %in% stop_words$word)

russia_bigram_counts <- russia_bigrams_filtered %>% 
  count(word1, word2, sort = TRUE)

russia_bigrams_united <- russia_bigrams_filtered %>%
  unite(bigram, word1, word2, sep = " ")

russia_bigram_tf_idf <- russia_bigrams_united %>%
  count(title, bigram) %>%
  bind_tf_idf(bigram, title, n) %>%
  arrange(desc(tf_idf))

russia_bigram_tf_idf %>%
  arrange(desc(tf_idf)) %>%
  mutate(bigram = factor(bigram, levels = rev(unique(bigram)))) %>% 
  group_by(title) %>% 
  top_n(5) %>% 
  ungroup %>%
  ggplot(aes(bigram, tf_idf, fill = title)) +
  geom_col(show.legend = FALSE) +
  labs(x = NULL, y = "tf-idf") +
  facet_wrap(~title, ncol = 2, scales = "free") +
  coord_flip()

```



```{r}
france_bigrams_separated %>%
  filter(word1 == "not") %>%
  count(word1, word2, sort = TRUE)

france_not_words <- france_bigrams_separated %>%
  filter(word1 == "not") %>%
  inner_join(get_sentiments("afinn"), by = c(word2 = "word")) %>%
  count(word2, score, sort = TRUE) %>%
  ungroup()

france_not_words %>%
  mutate(contribution = n * score) %>%
  arrange(desc(abs(contribution))) %>%
  head(20) %>%
  mutate(word2 = reorder(word2, contribution)) %>%
  ggplot(aes(word2, n * score, fill = n * score > 0)) +
  geom_col(show.legend = FALSE) +
  xlab("Words preceded by \"not\"") +
  ylab("Sentiment score * number of occurrences") +
  coord_flip()

negation_words <- c("not", "no", "never", "without")

france_negated_words <- france_bigrams_separated %>%
  filter(word1 %in% negation_words) %>%
  inner_join(get_sentiments("afinn"), by = c(word2 = "word")) %>%
  count(word1, word2, score, sort = TRUE) %>%
  ungroup()

france_negated_words %>%
  mutate(contribution = n * score) %>%
  arrange(desc(abs(contribution))) %>%
  head(20) %>%
  mutate(word2 = reorder(word2, contribution)) %>%
  ggplot(aes(word2, n * score, fill = n * score > 0)) +
  geom_col(show.legend = FALSE) +
  xlab("Words preceded by \"not\"") +
  ylab("Sentiment score * number of occurrences") +
  coord_flip()
```

```{r}
dardanelles_bigrams_separated %>%
  filter(word1 == "not") %>%
  count(word1, word2, sort = TRUE)

dardanelles_not_words <- dardanelles_bigrams_separated %>%
  filter(word1 == "not") %>%
  inner_join(get_sentiments("afinn"), by = c(word2 = "word")) %>%
  count(word2, score, sort = TRUE) %>%
  ungroup()

dardanelles_not_words %>%
  mutate(contribution = n * score) %>%
  arrange(desc(abs(contribution))) %>%
  head(20) %>%
  mutate(word2 = reorder(word2, contribution)) %>%
  ggplot(aes(word2, n * score, fill = n * score > 0)) +
  geom_col(show.legend = FALSE) +
  xlab("Words preceded by \"not\"") +
  ylab("Sentiment score * number of occurrences") +
  coord_flip()

negation_words <- c("not", "no", "never", "without")

dardanelles_negated_words <- dardanelles_bigrams_separated %>%
  filter(word1 %in% negation_words) %>%
  inner_join(get_sentiments("afinn"), by = c(word2 = "word")) %>%
  count(word1, word2, score, sort = TRUE) %>%
  ungroup()

dardanelles_negated_words %>%
  mutate(contribution = n * score) %>%
  arrange(desc(abs(contribution))) %>%
  head(20) %>%
  mutate(word2 = reorder(word2, contribution)) %>%
  ggplot(aes(word2, n * score, fill = n * score > 0)) +
  geom_col(show.legend = FALSE) +
  xlab("Words preceded by \"not\"") +
  ylab("Sentiment score * number of occurrences") +
  coord_flip()
```


```{r}
russia_bigrams_separated %>%
  filter(word1 == "not") %>%
  count(word1, word2, sort = TRUE)

russia_not_words <- russia_bigrams_separated %>%
  filter(word1 == "not") %>%
  inner_join(get_sentiments("afinn"), by = c(word2 = "word")) %>%
  count(word2, score, sort = TRUE) %>%
  ungroup()

russia_not_words %>%
  mutate(contribution = n * score) %>%
  arrange(desc(abs(contribution))) %>%
  head(20) %>%
  mutate(word2 = reorder(word2, contribution)) %>%
  ggplot(aes(word2, n * score, fill = n * score > 0)) +
  geom_col(show.legend = FALSE) +
  xlab("Words preceded by \"not\"") +
  ylab("Sentiment score * number of occurrences") +
  coord_flip()

negation_words <- c("not", "no", "never", "without")

russia_negated_words <- russia_bigrams_separated %>%
  filter(word1 %in% negation_words) %>%
  inner_join(get_sentiments("afinn"), by = c(word2 = "word")) %>%
  count(word1, word2, score, sort = TRUE) %>%
  ungroup()

russia_negated_words %>%
  mutate(contribution = n * score) %>%
  arrange(desc(abs(contribution))) %>%
  head(20) %>%
  mutate(word2 = reorder(word2, contribution)) %>%
  ggplot(aes(word2, n * score, fill = n * score > 0)) +
  geom_col(show.legend = FALSE) +
  xlab("Words preceded by \"not\"") +
  ylab("Sentiment score * number of occurrences") +
  coord_flip()
```


```{r}
france_bigram_graph <- france_bigram_counts %>%
  drop_na() %>%
  filter(n > 20) %>%
  graph_from_data_frame()

france_bigram_graph

set.seed(2018)

ggraph(france_bigram_graph, layout = "fr") +
  geom_edge_link() +
  geom_node_point() +
  geom_node_text(aes(label = name), vjust = 1, hjust = 1)


a <- grid::arrow(type = "closed", length = unit(.15, "inches"))

ggraph(france_bigram_graph, layout = "fr") +
  geom_edge_link(aes(edge_alpha = n), show.legend = FALSE,
                 arrow = a, end_cap = circle(.07, 'inches')) +
  geom_node_point(color = "lightblue", size = 5) +
  geom_node_text(aes(label = name), vjust = 1, hjust = 1) +
  theme_void()

```

```{r}
dardanelles_bigram_graph <- dardanelles_bigram_counts %>%
  drop_na() %>%
  filter(n > 20) %>%
  graph_from_data_frame()

dardanelles_bigram_graph

set.seed(2018)

ggraph(dardanelles_bigram_graph, layout = "fr") +
  geom_edge_link() +
  geom_node_point() +
  geom_node_text(aes(label = name), vjust = 1, hjust = 1)


a <- grid::arrow(type = "closed", length = unit(.15, "inches"))

ggraph(dardanelles_bigram_graph, layout = "fr") +
  geom_edge_link(aes(edge_alpha = n), show.legend = FALSE,
                 arrow = a, end_cap = circle(.07, 'inches')) +
  geom_node_point(color = "lightblue", size = 5) +
  geom_node_text(aes(label = name), vjust = 1, hjust = 1) +
  theme_void()

```


```{r}
russia_bigram_graph <- russia_bigram_counts %>%
  drop_na() %>%
  filter(n > 20) %>%
  graph_from_data_frame()

russia_bigram_graph

set.seed(2018)

ggraph(russia_bigram_graph, layout = "fr") +
  geom_edge_link() +
  geom_node_point() +
  geom_node_text(aes(label = name), vjust = 1, hjust = 1)


a <- grid::arrow(type = "closed", length = unit(.15, "inches"))

ggraph(russia_bigram_graph, layout = "fr") +
  geom_edge_link(aes(edge_alpha = n), show.legend = FALSE,
                 arrow = a, end_cap = circle(.07, 'inches')) +
  geom_node_point(color = "lightblue", size = 5) +
  geom_node_text(aes(label = name), vjust = 1, hjust = 1) +
  theme_void()

```

```{r}
france_section_words <- france_books %>%
  mutate(section = row_number() %/% 10) %>%
  filter(section > 0) %>%
  unnest_tokens(word, text) %>%
  mutate(word=str_extract(word,"[a-z']+")) %>%
  filter(!word %in% stop_words$word)

france_section_words

france_word_pairs <- france_section_words %>%
  pairwise_count(word, section, sort = TRUE)

france_word_pairs

france_word_cors <- france_section_words %>%
  group_by(word) %>%
  filter(n() >= 20) %>%
  pairwise_cor(word, section, sort = TRUE)

france_word_cors

france_word_cors %>%
  filter(item1 %in% c("lorraine", "lancashire", "fusiliers", "von")) %>%
  group_by(item1) %>%
  top_n(6) %>%
  ungroup() %>%
  mutate(item2 = reorder(item2, correlation)) %>%
  ggplot(aes(item2, correlation)) +
  geom_bar(stat = "identity") +
  facet_wrap(~ item1, scales = "free") +
  coord_flip()

set.seed(2018)

france_word_cors %>%
  filter(correlation > .25) %>%
  graph_from_data_frame() %>%
  ggraph(layout = "fr") +
  geom_edge_link(aes(edge_alpha = correlation), show.legend = FALSE) +
  geom_node_point(color = "lightblue", size = 5) +
  geom_node_text(aes(label = name), repel = TRUE) +
  theme_void()

```

```{r}
dardanelles_section_words <- dardanelles_books %>%
  mutate(section = row_number() %/% 10) %>%
  filter(section > 0) %>%
  unnest_tokens(word, text) %>%
  mutate(word=str_extract(word,"[a-z']+")) %>%
  filter(!word %in% stop_words$word)

dardanelles_section_words

dardanelles_word_pairs <- dardanelles_section_words %>%
  pairwise_count(word, section, sort = TRUE)

dardanelles_word_pairs

dardanelles_word_cors <- dardanelles_section_words %>%
  group_by(word) %>%
  filter(n() >= 20) %>%
  pairwise_cor(word, section, sort = TRUE)

dardanelles_word_cors

dardanelles_word_cors %>%
  filter(item1 %in% c("edges", "morocco", "jhill", "gilt")) %>%
  group_by(item1) %>%
  top_n(6) %>%
  ungroup() %>%
  mutate(item2 = reorder(item2, correlation)) %>%
  ggplot(aes(item2, correlation)) +
  geom_bar(stat = "identity") +
  facet_wrap(~ item1, scales = "free") +
  coord_flip()

set.seed(2018)

dardanelles_word_cors %>%
  filter(correlation > .25) %>%
  graph_from_data_frame() %>%
  ggraph(layout = "fr") +
  geom_edge_link(aes(edge_alpha = correlation), show.legend = FALSE) +
  geom_node_point(color = "lightblue", size = 5) +
  geom_node_text(aes(label = name), repel = TRUE) +
  theme_void()

```

```{r}
russia_section_words <- russia_books %>%
  mutate(section = row_number() %/% 10) %>%
  filter(section > 0) %>%
  unnest_tokens(word, text) %>%
  mutate(word=str_extract(word,"[a-z']+")) %>%
  filter(!word %in% stop_words$word)

russia_section_words

russia_word_pairs <- russia_section_words %>%
  pairwise_count(word, section, sort = TRUE)

russia_word_pairs

russia_word_cors <- russia_section_words %>%
  group_by(word) %>%
  filter(n() >= 20) %>%
  pairwise_cor(word, section, sort = TRUE)

russia_word_cors

russia_word_cors %>%
  filter(item1 %in% c("padenga", "revolutionary", "comrade", "lieut")) %>%
  group_by(item1) %>%
  top_n(6) %>%
  ungroup() %>%
  mutate(item2 = reorder(item2, correlation)) %>%
  ggplot(aes(item2, correlation)) +
  geom_bar(stat = "identity") +
  facet_wrap(~ item1, scales = "free") +
  coord_flip()

set.seed(2018)

russia_word_cors %>%
  filter(correlation > .25) %>%
  graph_from_data_frame() %>%
  ggraph(layout = "fr") +
  geom_edge_link(aes(edge_alpha = correlation), show.legend = FALSE) +
  geom_node_point(color = "lightblue", size = 5) +
  geom_node_text(aes(label = name), repel = TRUE) +
  theme_void()

```









