---
title: "Analise de Redes Sociais e Text Mining - Trabalho 4"
author: "Ricardo Squassina Lee"
date: "8/26/2018"
output: html_document
---

```{r setup, include=FALSE}
knitr::opts_chunk$set(echo = TRUE)
```

## Realizar uma análise de sentimento. Para a análise de sentimento criar: 
a.	word cloud, 
b.	word cloud positiva, 
c.	word cloud negativa, 
d.	semantic network, 
e.	dendrograma, 
f.	word cloud bigram


```{r Iniciando o ambiente, message=FALSE, warning=FALSE}
rm(list = ls())
cat("\014")
```

```{r Carregando as bibliotecas}
if(!require(tidytext)) {
  install.packages("tidytext")
  library(tidytext)
}
if(!require(dplyr)) {
  install.packages("dplyr")
  library(dplyr)
}
if(!require(stringr)) {
  install.packages("stringr")
  library(stringr)
}
if(!require(tm)) {
  install.packages("tm")
  library(tm)
}
if(!require(tidyr)) {
  install.packages("tidyr")
  library(tidyr)
}
if(!require(gutenbergr)) {
  install.packages("gutenbergr")
  library(gutenbergr)
}
if(!require(scales)) {
  install.packages("scales")
  library(scales)
}
if(!require(ggplot2)) {
  install.packages("ggplot2")
  library(ggplot2)
}

```

## Leitura do Texto

Para o trabalho foram escohidos textos relativos à Primeira Guerra Mundial (ou Primeira Grande Guerra), o Projeto Manhantan e livros de ficção com temática da Segunda Guerra Mundial.

```{r Lendo o arquivo de texto escolhido}
manhatan_project <- gutenberg_download(c(548, 277, 279, 278)) # The Manhatan Project
personal_narratives <- gutenberg_download(c(7190, 21806, 8423)) # Personal Narratives
wwii_fiction <- gutenberg_download(c(32672, 32652, 32880, 32900, 32591)) # WWII Fiction
```

## Separando as palavras contidas nos textos que estão sendo analisados e removendo as "stop words"

```{r preparando para analise}

tidy_manhatan_project <- anti_join(unnest_tokens(manhatan_project,
                                    word,
                                    text), 
                      stop_words)

tidy_personal_narratives <- anti_join(unnest_tokens(personal_narratives,
                                    word,
                                    text), 
                      stop_words)

tidy_wwii_fiction <- anti_join(unnest_tokens(wwii_fiction,
                                    word,
                                    text), 
                      stop_words)

```

## Contando as palavras para uma primeira análise da frequência:

```{r contando a frequencia das palavras}
count(tidy_manhatan_project, word, sort=TRUE)
count(tidy_personal_narratives, word, sort=TRUE)
count(tidy_wwii_fiction, word, sort=TRUE)

```

## Analisando a frequência das palavras nos conjuntos de texto
```{r}

# Frequency as per the book
#frequency <- bind_rows(mutate(tidy_manhatan_project, subject = "The Manhatan Project"), 
#                       mutate(tidy_personal_narratives, subject = "Personal Narratives"),
#                       mutate(tidy_wwii_fiction, subject = "WWII Fiction")) %>% 
#  mutate(word = str_extract(word, "[a-z']+")) %>%
#  count(subject, word) %>%
#  group_by(subject) %>%
#  mutate(proportion = n / sum(n)) %>% 
#  select(-n) %>% 
#  spread(subject, proportion) %>% 
#  gather(subject, proportion,`Personal Narratives`:`WWII Fiction`)

# Frequency step-by-step
binded_texts <- bind_rows(mutate(tidy_manhatan_project, subject = "The Manhatan Project"), 
                          mutate(tidy_personal_narratives, subject = "Personal Narratives"),
                          mutate(tidy_wwii_fiction, subject = "WWII Fiction"))

mutated_texts <- mutate(binded_texts,word = str_extract(word, "[a-z']+"))

counted_texts <- count(mutated_texts, subject, word)

grouped_texts <- group_by(counted_texts,subject)

grouped_texts_by_proportion <- mutate(grouped_texts, proportion = n / sum(n))

selected_texts <- select(grouped_texts_by_proportion,-n)

spreaded_text <- spread(selected_texts, subject, proportion)

frequency <- gather(spreaded_text,subject, proportion,`Personal Narratives`:`The Manhatan Project`)

```

## Gerando o gráfico
```{r contando a frequencia dos bigramas}

ggplot(frequency, aes(x = proportion, y = `WWII Fiction`, color = abs(`WWII Fiction` - proportion))) +
  geom_abline(color = "gray40", lty = 2) +
  geom_jitter(alpha = 0.1, size = 2.5, width = 0.3, height = 0.3) +
  geom_text(aes(label = word), check_overlap = TRUE, vjust = 1.5) +
  scale_x_log10(labels = percent_format()) +
  scale_y_log10(labels = percent_format()) +
  scale_color_gradient(limits = c(0, 0.001), low = "darkslategray4", high = "gray75") +
  facet_wrap(~subject, ncol = 2) +
  theme(legend.position="none") +
  labs(y = "WWII Fiction", x = NULL)
```

## Teste de Correlação entre os textos

```{r filtrando as palavras importantes}
cor.test(data = frequency[frequency$subject == "The Manhatan Project",],
         ~ proportion + `WWII Fiction`)


```



bigram_tf_idf %>% group_by(book) %>% top_n(12,tf_idf) %>% ungroup() %>%
  mutate(bigram=reorder(bigram,tf_idf)) %>% 
  ggplot(aes(x=bigram, y=tf_idf)) + geom_col(show.legend=FALSE) + 
    facet_wrap(~book, scales="free_y", ncol=3) + coord_flip() + 
    labs(y="tf-idf bigram to novel", x=NULL)
    
```{r}

ggplot2::ggplot()


```

