---
title: "Analise de Redes Sociais e Text Mining - Trabalho 4"
author: "Ricardo Squassina Lee"
date: "8/26/2018"
output: html_document
---

```{r setup, include=FALSE}
knitr::opts_chunk$set(echo = TRUE)
```

## Realizar uma análise de sentimento. Para a análise de sentimento criar: 
a.	word cloud, 
b.	word cloud positiva, 
c.	word cloud negativa, 
d.	semantic network, 
e.	dendrograma, 
f.	word cloud bigram


```{r Iniciando o ambiente, message=FALSE, warning=FALSE}
rm(list = ls())
cat("\014")
```

```{r Carregando as bibliotecas, message=FALSE, warning=FALSE}
if(!require(tidytext)) {
  install.packages("tidytext")
  library(tidytext)
}
if(!require(dplyr)) {
  install.packages("dplyr")
  library(dplyr)
}
if(!require(stringr)) {
  install.packages("stringr")
  library(stringr)
}
if(!require(tm)) {
  install.packages("tm")
  library(tm)
}
if(!require(tidyr)) {
  install.packages("tidyr")
  library(tidyr)
}
if(!require(gutenbergr)) {
  install.packages("gutenbergr")
  library(gutenbergr)
}
if(!require(scales)) {
  install.packages("scales")
  library(scales)
}
if(!require(ggplot2)) {
  install.packages("ggplot2")
  library(ggplot2)
}
if(!require(wordcloud)) {
  install.packages("wordcloud")
  library(wordcloud)
}
if(!require(reshape2)) {
  install.packages("reshape2")
  library(reshape2)
}
if(!require(igraph)) {
  install.packages("igraph")
  library(igraph)
}
if(!require(ggraph)) {
  install.packages("ggraph")
  library(ggraph)
}
if(!require(widyr)) {
  install.packages("widyr")
  library(widyr)
}
if(!require(ggdendro)) {
  install.packages("ggdendro")
  library(ggdendro)
}

```

## Leitura do Texto

Para o trabalho foram escohidos textos de José de Alencar, Eça de Queirós e Gil Vicente.

```{r Lendo os arquivos de textos escolhidos}
JoseDeAlencar <- gutenberg_download(c(44540, 29040, 38496), meta_fields = c("title","author"))
EcaDeQueirós <- gutenberg_download(c(18220, 23145, 16384), meta_fields = c("title","author"))
GilVicente <- gutenberg_download(c(28399, 24129,21287), meta_fields = c("title","author"))

Encoding(JoseDeAlencar$text) <- "latin1" 
Encoding(EcaDeQueirós$text) <- "latin1" 
Encoding(GilVicente$text) <- "latin1" 

JA_books <- JoseDeAlencar %>%
  group_by(gutenberg_id) %>%
  mutate(linenumber = row_number()) %>%
  ungroup()

EQ_books <- EcaDeQueirós %>%
  group_by(gutenberg_id) %>%
  mutate(linenumber = row_number()) %>%
  ungroup()

GV_books <- GilVicente %>%
  group_by(gutenberg_id) %>%
  mutate(linenumber = row_number()) %>%
  ungroup()

```

## Separando as palavras contidas nos textos que estão sendo analisados e removendo as "stop words"

```{r preparando para analise}

#rm(stop_words)
stop_words_pt <- as.data.frame(stopwords(kind = "pt"))
colnames(stop_words_pt) <- "word"

JA_tidy <- JA_books %>% 
  unnest_tokens(input=text,
                output="word",
                to_lower=TRUE,
                drop=TRUE) %>%
  mutate(word=str_extract(word,"[a-z']+")) %>%
  anti_join(stop_words, by=c("word"="word")) %>%
  anti_join(stop_words_pt, by=c("word"="word")) %>%
  drop_na()

EQ_tidy <- EQ_books %>% 
  unnest_tokens(input=text,
                output="word",
                to_lower=TRUE,
                drop=TRUE) %>%
  mutate(word=str_extract(word,"[a-z']+")) %>%
  anti_join(stop_words, by=c("word"="word")) %>%
  anti_join(stop_words_pt, by=c("word"="word")) %>%
  drop_na()

GV_tidy <- GV_books %>% 
  unnest_tokens(input=text,
                output="word",
                to_lower=TRUE,
                drop=TRUE) %>%
  mutate(word=str_extract(word,"[a-z']+")) %>%
  anti_join(stop_words, by=c("word"="word")) %>%
  anti_join(stop_words_pt, by=c("word"="word")) %>%
  drop_na()

```

## Contando as palavras para uma primeira análise da frequência:

```{r contando a frequencia das palavras, message=FALSE, warning=FALSE}
count(JA_tidy, word, sort=TRUE) %>% top_n(10)
count(EQ_tidy, word, sort=TRUE) %>% top_n(10)
count(GV_tidy, word, sort=TRUE) %>% top_n(10)

```

## Analisando a frequência das palavras nos conjuntos de texto
```{r analise frequencia das palavras}

# Frequency as per the book
#frequency <- bind_rows(mutate(JA_tidy, subject = "JA"), 
#                       mutate(EQ_tidy, subject = "EQ"),
#                       mutate(GV_tidy, subject = "GV")) %>% 
#  mutate(word = str_extract(word, "[a-z']+")) %>%
#  count(subject, word) %>%
#  group_by(subject) %>%
#  mutate(proportion = n / sum(n)) %>% 
#  select(-n) %>% 
#  spread(subject, proportion) %>% 
#  gather(subject, proportion,`Personal Narratives`:`WWII Fiction`)

# Frequency step-by-step
binded_texts <- bind_rows(mutate(JA_tidy, subject = "JA"), 
                          mutate(EQ_tidy, subject = "EQ"),
                          mutate(GV_tidy, subject = "GV"))

counted_texts <- count(binded_texts, subject, word)

grouped_texts <- group_by(counted_texts,subject)

grouped_texts_by_proportion <- mutate(grouped_texts, proportion = n / sum(n))

selected_texts <- select(grouped_texts_by_proportion,-n)

spreaded_text <- spread(selected_texts, subject, proportion)

frequency <- gather(spreaded_text,key = subject, value = proportion,`GV`:`JA`, na.rm = TRUE)

```

```{r dendograma}
#hc <- hclust(dist(grouped_texts,method = "euclidean"), method = "average")


```


## Gráfico de proporção das palavras dos livros sobre a José de Alencar e EQ vs. GV:

```{r grafico de proporcao, message=FALSE, warning=FALSE}

ggplot(frequency, aes(x = proportion, y = EQ, color = abs(EQ - proportion))) +
  geom_abline(color = "gray40", lty = 2) +
  geom_jitter(alpha = 0.1, size = 2.5, width = 0.3, height = 0.3) +
  geom_text(aes(label = word), check_overlap = TRUE, vjust = 1.5) +
  scale_x_log10(labels = percent_format()) +
  scale_y_log10(labels = percent_format()) +
  scale_color_gradient(limits = c(0, 0.001), low = "darkslategray4", high = "gray75") +
  facet_wrap(~subject, ncol = 2) +
  theme(legend.position="none") +
  labs(y = "EQ", x = NULL)
```

## Teste de Correlação entre os textos

```{r teste de correlacao}
cor.test(data = frequency[frequency$subject == "JA",],
         ~ proportion + `EQ`)

cor.test(data = frequency[frequency$subject == "GV",],
         ~ proportion + `EQ`)

```

## Análise de Sentimentos

### Análise de sentimentos dos livros da José de Alencar:

```{r analise de sentimento - franca, message=FALSE, warning=FALSE}
JA_sentiment <- JA_tidy %>%
  inner_join(get_sentiments("bing")) %>%
  count(title, index = linenumber %/% 80, sentiment) %>%
  spread(sentiment, n, fill = 0) %>%
  mutate(sentiment = positive - negative)

ggplot(JA_sentiment, aes(index, sentiment, fill = title)) +
  geom_col(show.legend = FALSE) +
  facet_wrap(~title, ncol = 2, scales = "free_x")

```

### Análise de sentimentos dos livros de Dardonelles:

```{r analise de sentimento - EQ, message=FALSE, warning=FALSE}
EQ_sentiment <- EQ_tidy %>%
  inner_join(get_sentiments("bing")) %>%
  count(title, index = linenumber %/% 80, sentiment) %>%
  spread(sentiment, n, fill = 0) %>%
  mutate(sentiment = positive - negative)

ggplot(EQ_sentiment, aes(index, sentiment, fill = title)) +
  geom_col(show.legend = FALSE) +
  facet_wrap(~title, ncol = 2, scales = "free_x")

```

### Análise de sentimentos dos livros da Gil Vicente:

```{r analise de sentimento - GV, message=FALSE, warning=FALSE}
GV_sentiment <- GV_tidy %>%
  inner_join(get_sentiments("bing")) %>%
  count(title, index = linenumber %/% 80, sentiment) %>%
  spread(sentiment, n, fill = 0) %>%
  mutate(sentiment = positive - negative)

ggplot(GV_sentiment, aes(index, sentiment, fill = title)) +
  geom_col(show.legend = FALSE) +
  facet_wrap(~title, ncol = 2, scales = "free_x")

```

## Nuvens de Palavras

### Nuvem de palavras dos livros da José de Alencar:

```{r word cloud - franca, message=FALSE, warning=FALSE}
JA_tidy %>%
  anti_join(stop_words) %>%
  count(word) %>%
  with(wordcloud(word, n, max.words = 100))

```

### Nuvem de palavras dos livros de Eça de Queirós:

```{r word cloud - EQ, message=FALSE, warning=FALSE}
EQ_tidy %>%
  anti_join(stop_words) %>%
  count(word) %>%
  with(wordcloud(word, n, max.words = 100))

```

### Nuvem de palavras dos livros da Gil Vicente:

```{r word cloud - GV, message=FALSE, warning=FALSE}
GV_tidy %>%
  anti_join(stop_words) %>%
  count(word) %>%
  with(wordcloud(word, n, max.words = 100))

```

### Nuvem de palavras com divisão dos sentimentos dos livros da José de Alencar:

```{r word cloud com sentimento - franca, message=FALSE, warning=FALSE}
JA_tidy %>%
  inner_join(get_sentiments("bing")) %>%
  count(word, sentiment, sort = TRUE) %>%
  acast(word ~ sentiment, value.var = "n", fill = 0) %>%
  comparison.cloud(colors = c("gray20", "gray80"),
                   max.words = 50)

```

### Nuvem de palavras com divisão dos sentimentos dos livros de EQ:

```{r word cloud com sentimento - EQ, message=FALSE, warning=FALSE}
EQ_tidy %>%
  inner_join(get_sentiments("bing")) %>%
  count(word, sentiment, sort = TRUE) %>%
  acast(word ~ sentiment, value.var = "n", fill = 0) %>%
  comparison.cloud(colors = c("gray20", "gray80"),
                   max.words = 50)

```

### Nuvem de palavras com divisão dos sentimentos dos livros da Gil Vicente:

```{r word cloud com sentimento - GV, message=FALSE, warning=FALSE}
GV_tidy %>%
  inner_join(get_sentiments("bing")) %>%
  count(word, sentiment, sort = TRUE) %>%
  acast(word ~ sentiment, value.var = "n", fill = 0) %>%
  comparison.cloud(colors = c("gray20", "gray80"),
                   max.words = 50)

```

## Análise da frquência de palavras nos diferentes livros:

### José de Alencar:

```{r palavras mais frequentes - franca, message=FALSE, warning=FALSE}
JA_book_words <- JA_books %>%
  unnest_tokens(input=text,
                          output="word",
                          to_lower=TRUE,
                          drop=TRUE) %>%
  mutate(word=str_extract(word,"[a-z']+")) %>%
  anti_join(stop_words, by=c("word"="word")) %>%
  count(title, word, sort = TRUE) %>%
  ungroup()

JA_total_words <- JA_book_words %>% 
  group_by(title) %>% 
  summarize(total = sum(n))

JA_book_words <- left_join(JA_book_words, JA_total_words)

ggplot(JA_book_words, aes(n/total, fill = title)) +
  geom_histogram(show.legend = FALSE, bins = 25) +
  xlim(NA, 0.0009) +
  facet_wrap(~title, ncol = 2, scales = "free_y")

```

Eça de Queirós:

```{r palavras mais frequentes - EQ, message=FALSE, warning=FALSE}
EQ_book_words <- EQ_books %>%
  unnest_tokens(input=text,
                          output="word",
                          to_lower=TRUE,
                          drop=TRUE) %>%
  mutate(word=str_extract(word,"[a-z']+")) %>%
  anti_join(stop_words, by=c("word"="word")) %>%
  count(title, word, sort = TRUE) %>%
  ungroup()

EQ_total_words <- EQ_book_words %>% 
  group_by(title) %>% 
  summarize(total = sum(n))

EQ_book_words <- left_join(EQ_book_words, EQ_total_words)

ggplot(EQ_book_words, aes(n/total, fill = title)) +
  geom_histogram(show.legend = FALSE, bins = 25) +
  xlim(NA, 0.0009) +
  facet_wrap(~title, ncol = 2, scales = "free_y")

```

### Gil Vicente

```{r palavras mais frequentes - GV, message=FALSE, warning=FALSE}
GV_book_words <- GV_books %>%
  unnest_tokens(input=text,
                          output="word",
                          to_lower=TRUE,
                          drop=TRUE) %>%
  mutate(word=str_extract(word,"[a-z']+")) %>%
  anti_join(stop_words, by=c("word"="word")) %>%
  count(title, word, sort = TRUE) %>%
  ungroup()

GV_total_words <- GV_book_words %>% 
  group_by(title) %>% 
  summarize(total = sum(n))

GV_book_words <- left_join(GV_book_words, GV_total_words)

ggplot(GV_book_words, aes(n/total, fill = title)) +
  geom_histogram(show.legend = FALSE, bins = 25) +
  xlim(NA, 0.0009) +
  facet_wrap(~title, ncol = 2, scales = "free_y")

```

## Análise da comparação da frequência dos termos nos livros:

### José de Alencar

```{r comparacao frquencia dos termos - franca, message=FALSE, warning=FALSE}
JA_freq_by_rank <- JA_book_words %>% 
  drop_na() %>%
  group_by(title) %>% 
  mutate(rank = row_number(), 
         `term frequency` = n/total)


JA_rank_subset <- JA_freq_by_rank %>% 
  filter(rank < 500,
         rank > 10)

JA_lm <- lm(log10(`term frequency`) ~ log10(rank), data = JA_rank_subset)

JA_freq_by_rank %>% 
  ggplot(aes(rank, `term frequency`, color = title)) + 
  geom_abline(intercept = JA_lm$coefficients[1], slope = JA_lm$coefficients[2], color = "gray50", linetype = 2) +
  geom_line(size = 1.1, alpha = 0.8, show.legend = FALSE) + 
  scale_x_log10() +
  scale_y_log10()

```

Eça de Queirós:

```{r comparacao frquencia dos termos - EQ, message=FALSE, warning=FALSE}
EQ_freq_by_rank <- EQ_book_words %>% 
  drop_na() %>%
  group_by(title) %>% 
  mutate(rank = row_number(), 
         `term frequency` = n/total)

EQ_rank_subset <- EQ_freq_by_rank %>% 
  filter(rank < 500,
         rank > 10)

EQ_lm <- lm(log10(`term frequency`) ~ log10(rank), data = EQ_rank_subset)

EQ_freq_by_rank %>% 
  ggplot(aes(rank, `term frequency`, color = title)) + 
  geom_abline(intercept = EQ_lm$coefficients[1], slope = EQ_lm$coefficients[2], color = "gray50", linetype = 2) +
  geom_line(size = 1.1, alpha = 0.8, show.legend = FALSE) + 
  scale_x_log10() +
  scale_y_log10()


```

### Gil Vicente:

```{r comparacao frquencia dos termos - GV, message=FALSE, warning=FALSE}
GV_freq_by_rank <- GV_book_words %>% 
  drop_na() %>%
  group_by(title) %>% 
  mutate(rank = row_number(), 
         `term frequency` = n/total)

GV_rank_subset <- GV_freq_by_rank %>% 
  filter(rank < 500,
         rank > 10)

GV_lm <- lm(log10(`term frequency`) ~ log10(rank), data = GV_rank_subset)

GV_freq_by_rank %>% 
  ggplot(aes(rank, `term frequency`, color = title)) + 
  geom_abline(intercept = GV_lm$coefficients[1], slope = GV_lm$coefficients[2], color = "gray50", linetype = 2) +
  geom_line(size = 1.1, alpha = 0.8, show.legend = FALSE) + 
  scale_x_log10() +
  scale_y_log10()


```

## TF-IDF (Term Frequency - Inverse Document Frequency)

### José de Alencar

```{r palavras mais usadas por livro - franca, message=FALSE, warning=FALSE}
JA_book_words <- JA_book_words %>%
  bind_tf_idf(word, title, n)

JA_book_words %>%
  select(-total) %>%
  arrange(desc(tf_idf))

JA_book_words %>%
  arrange(desc(tf_idf)) %>%
  mutate(word = factor(word, levels = rev(unique(word)))) %>% 
  group_by(title) %>% 
  top_n(5) %>% 
  ungroup %>%
  ggplot(aes(word, tf_idf, fill = title)) +
  geom_col(show.legend = FALSE) +
  labs(x = NULL, y = "tf-idf") +
  facet_wrap(~title, ncol = 2, scales = "free") +
  coord_flip()

```

Eça de Queirós

```{r palavras mais usadas por livro - EQ}
EQ_book_words <- EQ_book_words %>%
  bind_tf_idf(word, title, n)

EQ_book_words %>%
  select(-total) %>%
  arrange(desc(tf_idf))

EQ_book_words %>%
  arrange(desc(tf_idf)) %>%
  mutate(word = factor(word, levels = rev(unique(word)))) %>% 
  group_by(title) %>% 
  top_n(5) %>% 
  ungroup %>%
  ggplot(aes(word, tf_idf, fill = title)) +
  geom_col(show.legend = FALSE) +
  labs(x = NULL, y = "tf-idf") +
  facet_wrap(~title, ncol = 2, scales = "free") +
  coord_flip()

```

### Gil Vicente:

```{r palavras mais usadas por livro - GV, message=FALSE, warning=FALSE}
GV_book_words <- GV_book_words %>%
  bind_tf_idf(word, title, n)

GV_book_words %>%
  select(-total) %>%
  arrange(desc(tf_idf))

GV_book_words %>%
  arrange(desc(tf_idf)) %>%
  mutate(word = factor(word, levels = rev(unique(word)))) %>% 
  group_by(title) %>% 
  top_n(5) %>% 
  ungroup %>%
  ggplot(aes(word, tf_idf, fill = title)) +
  geom_col(show.legend = FALSE) +
  labs(x = NULL, y = "tf-idf") +
  facet_wrap(~title, ncol = 2, scales = "free") +
  coord_flip()

```

## Análise de Bigramas

### José de Alencar:

```{r analise de bigramas - franca, message=FALSE, warning=FALSE}
JA_bigrams <- JA_books %>%
  unnest_tokens(bigram, text, token = "ngrams", n = 2)

JA_bigrams %>%
  count(bigram, sort = TRUE)

JA_bigrams_separated <- JA_bigrams %>%
  separate(bigram, c("word1", "word2"), sep = " ")

JA_bigrams_filtered <- JA_bigrams_separated %>%
  filter(!word1 %in% stop_words$word) %>%
  filter(!word2 %in% stop_words$word)

JA_bigram_counts <- JA_bigrams_filtered %>% 
  count(word1, word2, sort = TRUE)

JA_bigrams_united <- JA_bigrams_filtered %>%
  unite(bigram, word1, word2, sep = " ")

JA_bigram_tf_idf <- JA_bigrams_united %>%
  count(title, bigram) %>%
  bind_tf_idf(bigram, title, n) %>%
  arrange(desc(tf_idf))

JA_bigram_tf_idf %>%
  arrange(desc(tf_idf)) %>%
  mutate(bigram = factor(bigram, levels = rev(unique(bigram)))) %>% 
  group_by(title) %>% 
  top_n(5) %>% 
  ungroup %>%
  ggplot(aes(bigram, tf_idf, fill = title)) +
  geom_col(show.legend = FALSE) +
  labs(x = NULL, y = "tf-idf") +
  facet_wrap(~title, ncol = 2, scales = "free") +
  coord_flip()

JA_bigram_counts %>%
  drop_na() %>%
  filter(n >= 15) %>%
  graph_from_data_frame() %>%
  ggraph(layout = "fr") +
  geom_edge_link(aes(edge_alpha = n, edge_width = n), edge_colour = "royalblue") +
  geom_node_point(size = 5) +
  geom_node_text(aes(label = name), repel = TRUE,
                 point.padding = unit(0.2, "lines")) +
  theme_void()

```

Eça de Queirós:

```{r analise de bigramas - EQ, message=FALSE, warning=FALSE}
EQ_bigrams <- EQ_books %>%
  unnest_tokens(bigram, text, token = "ngrams", n = 2)

EQ_bigrams %>%
  count(bigram, sort = TRUE)

EQ_bigrams_separated <- EQ_bigrams %>%
  separate(bigram, c("word1", "word2"), sep = " ")

EQ_bigrams_filtered <- EQ_bigrams_separated %>%
  filter(!word1 %in% stop_words$word) %>%
  filter(!word2 %in% stop_words$word)

EQ_bigram_counts <- EQ_bigrams_filtered %>% 
  count(word1, word2, sort = TRUE)

EQ_bigrams_united <- EQ_bigrams_filtered %>%
  unite(bigram, word1, word2, sep = " ")

EQ_bigram_tf_idf <- EQ_bigrams_united %>%
  count(title, bigram) %>%
  bind_tf_idf(bigram, title, n) %>%
  arrange(desc(tf_idf))

EQ_bigram_tf_idf %>%
  arrange(desc(tf_idf)) %>%
  mutate(bigram = factor(bigram, levels = rev(unique(bigram)))) %>% 
  group_by(title) %>% 
  top_n(5) %>% 
  ungroup %>%
  ggplot(aes(bigram, tf_idf, fill = title)) +
  geom_col(show.legend = FALSE) +
  labs(x = NULL, y = "tf-idf") +
  facet_wrap(~title, ncol = 2, scales = "free") +
  coord_flip()

EQ_bigram_counts %>%
  drop_na() %>%
  filter(n >= 15) %>%
  graph_from_data_frame() %>%
  ggraph(layout = "fr") +
  geom_edge_link(aes(edge_alpha = n, edge_width = n), edge_colour = "royalblue") +
  geom_node_point(size = 5) +
  geom_node_text(aes(label = name), repel = TRUE,
                 point.padding = unit(0.2, "lines")) +
  theme_void()

```

### Gil Vicente

```{r analise de bigramas - GV, message=FALSE, warning=FALSE}
GV_bigrams <- GV_books %>%
  unnest_tokens(bigram, text, token = "ngrams", n = 2)

GV_bigrams %>%
  count(bigram, sort = TRUE)

GV_bigrams_separated <- GV_bigrams %>%
  separate(bigram, c("word1", "word2"), sep = " ")

GV_bigrams_filtered <- GV_bigrams_separated %>%
  filter(!word1 %in% stop_words$word) %>%
  filter(!word2 %in% stop_words$word)

GV_bigram_counts <- GV_bigrams_filtered %>% 
  count(word1, word2, sort = TRUE)

GV_bigrams_united <- GV_bigrams_filtered %>%
  unite(bigram, word1, word2, sep = " ")

GV_bigram_tf_idf <- GV_bigrams_united %>%
  count(title, bigram) %>%
  bind_tf_idf(bigram, title, n) %>%
  arrange(desc(tf_idf))

GV_bigram_tf_idf %>%
  arrange(desc(tf_idf)) %>%
  mutate(bigram = factor(bigram, levels = rev(unique(bigram)))) %>% 
  group_by(title) %>% 
  top_n(5) %>% 
  ungroup %>%
  ggplot(aes(bigram, tf_idf, fill = title)) +
  geom_col(show.legend = FALSE) +
  labs(x = NULL, y = "tf-idf") +
  facet_wrap(~title, ncol = 2, scales = "free") +
  coord_flip()

GV_bigram_counts %>%
  drop_na() %>%
  filter(n >= 20) %>%
  graph_from_data_frame() %>%
  ggraph(layout = "fr") +
  geom_edge_link(aes(edge_alpha = n, edge_width = n), edge_colour = "royalblue") +
  geom_node_point(size = 5) +
  geom_node_text(aes(label = name), repel = TRUE,
                 point.padding = unit(0.2, "lines")) +
  theme_void()

```

## Análise de Sentimentos dos Bigramas

### José de Alencar

```{r anaslise de sentimento dos bigramas - franca, message=FALSE, warning=FALSE}
JA_bigrams_separated %>%
  filter(word1 == "not") %>%
  count(word1, word2, sort = TRUE)

JA_not_words <- JA_bigrams_separated %>%
  filter(word1 == "not") %>%
  inner_join(get_sentiments("afinn"), by = c(word2 = "word")) %>%
  count(word2, score, sort = TRUE) %>%
  ungroup()

JA_not_words %>%
  mutate(contribution = n * score) %>%
  arrange(desc(abs(contribution))) %>%
  head(20) %>%
  mutate(word2 = reorder(word2, contribution)) %>%
  ggplot(aes(word2, n * score, fill = n * score > 0)) +
  geom_col(show.legend = FALSE) +
  xlab("Words preceded by \"not\"") +
  ylab("Sentiment score * number of occurrences") +
  coord_flip()

negation_words <- c("not", "no", "never", "without")

JA_negated_words <- JA_bigrams_separated %>%
  filter(word1 %in% negation_words) %>%
  inner_join(get_sentiments("afinn"), by = c(word2 = "word")) %>%
  count(word1, word2, score, sort = TRUE) %>%
  ungroup()

JA_negated_words %>%
  mutate(contribution = n * score) %>%
  arrange(desc(abs(contribution))) %>%
  head(20) %>%
  mutate(word2 = reorder(word2, contribution)) %>%
  ggplot(aes(word2, n * score, fill = n * score > 0)) +
  geom_col(show.legend = FALSE) +
  xlab("Words preceded by \"not\", \"no\", \"never\", \"without\"") +
  ylab("Sentiment score * number of occurrences") +
  coord_flip()
```

Eça de Queirós

```{r anaslise de sentimento dos bigramas - EQ, message=FALSE, warning=FALSE}
EQ_bigrams_separated %>%
  filter(word1 == "not") %>%
  count(word1, word2, sort = TRUE)

EQ_not_words <- EQ_bigrams_separated %>%
  filter(word1 == "not") %>%
  inner_join(get_sentiments("afinn"), by = c(word2 = "word")) %>%
  count(word2, score, sort = TRUE) %>%
  ungroup()

EQ_not_words %>%
  mutate(contribution = n * score) %>%
  arrange(desc(abs(contribution))) %>%
  head(20) %>%
  mutate(word2 = reorder(word2, contribution)) %>%
  ggplot(aes(word2, n * score, fill = n * score > 0)) +
  geom_col(show.legend = FALSE) +
  xlab("Words preceded by \"not\"") +
  ylab("Sentiment score * number of occurrences") +
  coord_flip()

negation_words <- c("not", "no", "never", "without")

EQ_negated_words <- EQ_bigrams_separated %>%
  filter(word1 %in% negation_words) %>%
  inner_join(get_sentiments("afinn"), by = c(word2 = "word")) %>%
  count(word1, word2, score, sort = TRUE) %>%
  ungroup()

EQ_negated_words %>%
  mutate(contribution = n * score) %>%
  arrange(desc(abs(contribution))) %>%
  head(20) %>%
  mutate(word2 = reorder(word2, contribution)) %>%
  ggplot(aes(word2, n * score, fill = n * score > 0)) +
  geom_col(show.legend = FALSE) +
  xlab("Words preceded by \"not\", \"no\", \"never\", \"without\"") +
  ylab("Sentiment score * number of occurrences") +
  coord_flip()
```

### Gil Vicente: 

```{r anaslise de sentimento dos bigramas - GV, message=FALSE, warning=FALSE}
GV_bigrams_separated %>%
  filter(word1 == "not") %>%
  count(word1, word2, sort = TRUE)

GV_not_words <- GV_bigrams_separated %>%
  filter(word1 == "not") %>%
  inner_join(get_sentiments("afinn"), by = c(word2 = "word")) %>%
  count(word2, score, sort = TRUE) %>%
  ungroup()

GV_not_words %>%
  mutate(contribution = n * score) %>%
  arrange(desc(abs(contribution))) %>%
  head(20) %>%
  mutate(word2 = reorder(word2, contribution)) %>%
  ggplot(aes(word2, n * score, fill = n * score > 0)) +
  geom_col(show.legend = FALSE) +
  xlab("Words preceded by \"not\"") +
  ylab("Sentiment score * number of occurrences") +
  coord_flip()

negation_words <- c("not", "no", "never", "without")

GV_negated_words <- GV_bigrams_separated %>%
  filter(word1 %in% negation_words) %>%
  inner_join(get_sentiments("afinn"), by = c(word2 = "word")) %>%
  count(word1, word2, score, sort = TRUE) %>%
  ungroup()

GV_negated_words %>%
  mutate(contribution = n * score) %>%
  arrange(desc(abs(contribution))) %>%
  head(20) %>%
  mutate(word2 = reorder(word2, contribution)) %>%
  ggplot(aes(word2, n * score, fill = n * score > 0)) +
  geom_col(show.legend = FALSE) +
  xlab("Words preceded by \"not\", \"no\", \"never\", \"without\"") +
  ylab("Sentiment score * number of occurrences") +
  coord_flip()
```

## Impressão de grafos dos bigramas:

### José de Alencar

```{r grafos dos bigramas - franca}
JA_bigram_graph <- JA_bigram_counts %>%
  drop_na() %>%
  filter(n > 10) %>%
  graph_from_data_frame()

JA_bigram_graph

set.seed(2018)

ggraph(JA_bigram_graph, layout = "fr") +
  geom_edge_link() +
  geom_node_point() +
  geom_node_text(aes(label = name), vjust = 1, hjust = 1)


a <- grid::arrow(type = "closed", length = unit(.15, "inches"))

ggraph(JA_bigram_graph, layout = "fr") +
  geom_edge_link(aes(edge_alpha = n), show.legend = FALSE,
                 arrow = a, end_cap = circle(.07, 'inches')) +
  geom_node_point(color = "lightblue", size = 5) +
  geom_node_text(aes(label = name), vjust = 1, hjust = 1) +
  theme_void()


```

### Eça de Queirós:

```{r grafos dos bigramas - EQ, message=FALSE, warning=FALSE}
EQ_bigram_graph <- EQ_bigram_counts %>%
  drop_na() %>%
  filter(n > 10) %>%
  graph_from_data_frame()

EQ_bigram_graph

set.seed(2018)

ggraph(EQ_bigram_graph, layout = "fr") +
  geom_edge_link() +
  geom_node_point() +
  geom_node_text(aes(label = name), vjust = 1, hjust = 1)


a <- grid::arrow(type = "closed", length = unit(.15, "inches"))

ggraph(EQ_bigram_graph, layout = "fr") +
  geom_edge_link(aes(edge_alpha = n), show.legend = FALSE,
                 arrow = a, end_cap = circle(.07, 'inches')) +
  geom_node_point(color = "lightblue", size = 5) +
  geom_node_text(aes(label = name), vjust = 1, hjust = 1) +
  theme_void()

```

### Gil Vicente:

```{r grafos dos bigramas - GV, message=FALSE, warning=FALSE}
GV_bigram_graph <- GV_bigram_counts %>%
  drop_na() %>%
  filter(n > 10) %>%
  graph_from_data_frame()

GV_bigram_graph

set.seed(2018)

ggraph(GV_bigram_graph, layout = "fr") +
  geom_edge_link() +
  geom_node_point() +
  geom_node_text(aes(label = name), vjust = 1, hjust = 1)


a <- grid::arrow(type = "closed", length = unit(.15, "inches"))

ggraph(GV_bigram_graph, layout = "fr") +
  geom_edge_link(aes(edge_alpha = n), show.legend = FALSE,
                 arrow = a, end_cap = circle(.07, 'inches')) +
  geom_node_point(color = "lightblue", size = 5) +
  geom_node_text(aes(label = name), vjust = 1, hjust = 1) +
  theme_void()

```

## Correlação dos Bigramas

### José de Alencar:

```{r graficos de correlacao dos bigramas - franca, message=FALSE, warning=FALSE}
JA_section_words <- JA_books %>%
  mutate(section = row_number() %/% 10) %>%
  filter(section > 0) %>%
  unnest_tokens(word, text) %>%
  mutate(word=str_extract(word,"[a-z']+")) %>%
  filter(!word %in% stop_words$word)

JA_section_words

JA_word_pairs <- JA_section_words %>%
  pairwise_count(word, section, sort = TRUE) %>%
  drop_na()

JA_word_pairs

JA_word_cors <- JA_section_words %>%
  na.omit() %>%
  group_by(word) %>%
  filter(n() >= 20) %>%
  pairwise_cor(word, section, sort = TRUE)

JA_word_cors

JA_word_cors %>%
  filter(item1 %in% c("lorraine", "lancashire", "fusiliers", "von")) %>%
  group_by(item1) %>%
  top_n(6) %>%
  ungroup() %>%
  mutate(item2 = reorder(item2, correlation)) %>%
  ggplot(aes(item2, correlation)) +
  geom_bar(stat = "identity") +
  facet_wrap(~ item1, scales = "free") +
  coord_flip()

set.seed(2018)

JA_word_cors %>%
  filter(correlation > .4) %>%
  graph_from_data_frame() %>%
  ggraph(layout = "fr") +
  geom_edge_link(aes(edge_alpha = correlation), show.legend = FALSE) +
  geom_node_point(color = "lightblue", size = 5) +
  geom_node_text(aes(label = name), repel = TRUE) +
  theme_void()

JA_word_cors %>%
  filter(correlation > .4) %>%
  graph_from_data_frame() %>%
  ggraph(layout = "fr") +
  geom_edge_link(aes(edge_alpha = correlation, edge_width = correlation), edge_colour = "cyan4") +
  geom_node_point(size = 5) +
  geom_node_text(aes(label = name), repel = TRUE, 
                 point.padding = unit(0.2, "lines")) +
  theme_void()

```

### Eça de Queirós:

```{r graficos de correlacao dos bigramas - EQ, message=FALSE, warning=FALSE}
EQ_section_words <- EQ_books %>%
  mutate(section = row_number() %/% 10) %>%
  filter(section > 0) %>%
  unnest_tokens(word, text) %>%
  mutate(word=str_extract(word,"[a-z']+")) %>%
  filter(!word %in% stop_words$word)

EQ_section_words

EQ_word_pairs <- EQ_section_words %>%
  pairwise_count(word, section, sort = TRUE) %>%
  drop_na()

EQ_word_pairs

EQ_word_cors <- EQ_section_words %>%
  na.omit() %>%
  group_by(word) %>%
  filter(n() >= 20) %>%
  pairwise_cor(word, section, sort = TRUE)

EQ_word_cors

EQ_word_cors %>%
  filter(item1 %in% c("edges", "morocco", "jhill", "gilt")) %>%
  group_by(item1) %>%
  top_n(6) %>%
  ungroup() %>%
  mutate(item2 = reorder(item2, correlation)) %>%
  ggplot(aes(item2, correlation)) +
  geom_bar(stat = "identity") +
  facet_wrap(~ item1, scales = "free") +
  coord_flip()

set.seed(2018)

EQ_word_cors %>%
  filter(correlation > .4) %>%
  graph_from_data_frame() %>%
  ggraph(layout = "fr") +
  geom_edge_link(aes(edge_alpha = correlation), show.legend = FALSE) +
  geom_node_point(color = "lightblue", size = 5) +
  geom_node_text(aes(label = name), repel = TRUE) +
  theme_void()

EQ_word_cors %>%
  filter(correlation > .4) %>%
  graph_from_data_frame() %>%
  ggraph(layout = "fr") +
  geom_edge_link(aes(edge_alpha = correlation, edge_width = correlation), edge_colour = "cyan4") +
  geom_node_point(size = 5) +
  geom_node_text(aes(label = name), repel = TRUE, 
                 point.padding = unit(0.2, "lines")) +
  theme_void()

```

### Gil Vicente:

```{r graficos de correlacao dos bigramas - GV, message=FALSE, warning=FALSE}
GV_section_words <- GV_books %>%
  mutate(section = row_number() %/% 10) %>%
  filter(section > 0) %>%
  unnest_tokens(word, text) %>%
  mutate(word=str_extract(word,"[a-z']+")) %>%
  filter(!word %in% stop_words$word)

GV_section_words

GV_word_pairs <- GV_section_words %>%
  pairwise_count(word, section, sort = TRUE) %>%
  drop_na()

GV_word_pairs

GV_word_cors <- GV_section_words %>%
  na.omit() %>%
  group_by(word) %>%
  filter(n() >= 20) %>%
  pairwise_cor(word, section, sort = TRUE)

GV_word_cors

GV_word_cors %>%
  filter(item1 %in% c("padenga", "revolutionary", "comrade", "lieut")) %>%
  group_by(item1) %>%
  top_n(6) %>%
  ungroup() %>%
  mutate(item2 = reorder(item2, correlation)) %>%
  ggplot(aes(item2, correlation)) +
  geom_bar(stat = "identity") +
  facet_wrap(~ item1, scales = "free") +
  coord_flip()

set.seed(2018)

GV_word_cors %>%
  filter(correlation > .4) %>%
  graph_from_data_frame() %>%
  ggraph(layout = "fr") +
  geom_edge_link(aes(edge_alpha = correlation), show.legend = FALSE) +
  geom_node_point(color = "lightblue", size = 5) +
  geom_node_text(aes(label = name), repel = TRUE) +
  theme_void()

GV_word_cors %>%
  filter(correlation > .4) %>%
  graph_from_data_frame() %>%
  ggraph(layout = "fr") +
  geom_edge_link(aes(edge_alpha = correlation, edge_width = correlation), edge_colour = "cyan4") +
  geom_node_point(size = 5) +
  geom_node_text(aes(label = name), repel = TRUE, 
                 point.padding = unit(0.2, "lines")) +
  theme_void()

```









