---
title: "Analise de Series Temporais - Trabalho 1"
output: word_document
authors: 
---

Iniciando o ambiente
```{r}
cat("\014")  
rm(list = ls())
```

1-  Utilizando o arquivo “Serie_Dados.csv” realize as seguintes etapas:

```{r}
Serie_Dados <- read.csv("Serie_Dados.csv", sep=";")
Serie_Dados
```

a) Crie a série temporal dos retornos Ln, ou seja, r=Ln(P_t+1 /P_t)

```{r}
Serie_Dados.LN <- log(Serie_Dados[2:13]/rbind(NA,Serie_Dados[2:13][-nrow(Serie_Dados[2:13]),]))
Serie_Dados.LN <- Serie_Dados.LN[-1,]
Serie_Dados.LN
```

b)	Para cada ação construa o histograma dos retornos. Comente o resultado dos histogramas, verifique também o desvio padrão e a média de cada série

Histogramas:

```{r}
for (col in 1:ncol(Serie_Dados.LN)) {
  hist(Serie_Dados.LN[,col], main = names(Serie_Dados.LN[col]), xlab = "")
}
```

Desvio Padrao e Media:

```{r}
sapply(Serie_Dados.LN, function(cl) list(Media=mean(cl,na.rm=TRUE), DesvioPadrao=sd(cl,na.rm=TRUE)))
```

c)	Calcule o ACF e PACF de cada série de retornos. Comente os resultados.

ACF

```{r}
for (col in 1:ncol(Serie_Dados.LN)) {
  acf(Serie_Dados.LN[,col], main = names(Serie_Dados.LN[col]), xlab = "")
}
```

PACF

```{r}
for (col in 1:ncol(Serie_Dados.LN)) {
  pacf(Serie_Dados.LN[,col], main = names(Serie_Dados.LN[col]), xlab = "")
}
```

2-   Para cada um dos processos abaixo gere 200 observações. Faça um gráfico da série, ACF e PACF. Comente os resultados.

Definindo uma semente para os numeros aleatorios serem sempre os mesmos:

```{r}
set.seed(1234)
```

d)	Série aleatória, observações iid da distribuição N(0,1)

```{r}
#x.iid = data.frame(t = x[2:200],
#                 t_1 = x[1:199])
#x.iid
#x.iid.mod = lm(t~t_1,data = x.iid)
#summary(x.iid.mod)
#plot(x.iid.mod)
#acf(x.iid)
#pacf(x.iid)

par(mfrow = c(1, 3))

d <- ts(rnorm(200, 0, 1)) #ts: time series
plot(d)
acf(d)
pacf(d)
```

A serie é estacionária, mas por ser iid tem a PACF igual a 0


e)	Série com tendência estocástica, 

Neste caso o coeficiente tem que ser menor que 1 para rodar, então ar = 0.99999

```{r}
e <- arima.sim(model = list(ar= 0.99999), n=200, innov = rnorm(200,1,25))
plot(e)
acf(e)
pacf(e)
```

A série não é estacionaria

f)	Serie com correlação de curto-prazo, 

```{r}
f <- arima.sim(model = list(ar = 0.7), n = 200, innov = rnorm(200, 0, 1))
plot(f)
acf(f)
pacf(f)
```

A série é estacionária, ACF com decaimento e grafico de pacf com pico em 1

g)	Série com correlações negativas

```{r}
g <- arima.sim(model = list(ar = -0.7), n = 200, innov = rnorm(200, 0, 1))
plot(g)
acf(g)
pacf(g)
```

A série é estacionária, acf com decaimento oscilando, pacf pico em 1

h)	Medias moveis, 

```{r}
h <- arima.sim(model = list(ar = 0.6), n = 200, innov = rnorm(200, 0, 1))
plot(h)
acf(h)
pacf(h)
```

A série é estacionaria, acf igual a 0 em K>1 e pacf com decaimento oscilando


3- Utilize a série abaixo para resolver cada item.

An example of a time series that can probably be described using an additive model with a trend and no seasonality is the time series of the annual diameter of women’s skirts at the hem, from 1866 to 1911. The data is available in the file http://robjhyndman.com/tsdldata/roberts/skirts.dat (original data from Hipel and McLeod, 1994).

```{r}
skirts <- read.table("http://robjhyndman.com/tsdldata/roberts/skirts.dat", header = TRUE, skip = 3) 
```

a)	Faça a leitura da série de dados e os tratamentos necessários para considerar a mesma como uma série temporal

```{r}
skirts.ts<-ts(skirts, frequency=1, start=c(1866))
skirts.ts
```

b)	Faça a decomposição da série do item (a): Sazonalidade, Tendência e Aleatória.

```{r}
skirts.components <- ifelse(frequency(skirts.ts)>1,
                        decompose(skirts.ts,type = c("additive", "multiplicative")),
                        print("Nao e' possivel decompor uma serie anual, para ser feita a decomposicao a serie deveria ter, no minimo, 2 periodos"))
#plot(skirts.components)
```

c)	Calcule a ACF e PACF da série e da primeira diferença

```{r}
acf(skirts.ts)
acf(diff(skirts.ts))
pacf(skirts.ts)
pacf(diff(skirts.ts))

```

4- Usando a função arima.sim gere as seguintes simulações (300 ptos):

```{r}
set.seed(1234)
```

a) Processo AR(1) onde θ0=0, θ1=0.7

```{r}
a <- arima.sim(n=300,list(ar = c(0,.7)))
plot(a)
acf(a)
pacf(a)
```

b) Processo AR(1) onde θ0=0, θ1= -0.7

```{r}
b <- arima.sim(n=300,list(ar = c(0,-.7)))
plot(b)
acf(b)
pacf(b)
```

c) Processo AR(2) onde θ0=0, θ1=0.3 e θ2=0.5
```{r}
c <- arima.sim(n=300,list(ar = c(0,.3,.5)))
plot(c)
acf(c)
pacf(c)
```

d) Processo MA(1) onde θ0=0, θ1=0.6

```{r}
d <- arima.sim(n=300,list(ma = c(0,.6)))
plot(d)
acf(d)
pacf(d)
```

e) Processo MA(1) onde θ0=0, θ1=-0.6
```{r}
e <- arima.sim(n=300,list(ma = c(0,-.6)))
plot(e)
acf(e)
pacf(e)
```

Para cada simulação, plote o gráfico da série, calcule o ACF e PACF. Usando estes resultados conclua como deve ser o comportamento da ACF de PACF de um modelo autoregressivo( AR.)


5- Obtenha a série histórica do PIB Brasil no site: http://www.bcb.gov.br/pre/portalCidadao/cadsis/series.asp?idpai=PORTALBCB
Código da série: 1232

Lendo o arquivo do PIB (Editado fora do R por comodidade)
```{r}
PIB <- read.csv("PIB2.csv")
PIB
```

Criando uma Serie Temporal baseado no PIB (data inicio 1 Trimestre de 1991 e frequencia trimestral)
```{r}
PIB.ts<-ts(PIB, frequency=4, start=c(1991,1))
PIB.ts
```

a)	Plote o gráfico da série usando o R

```{r}
plot.ts(PIB.ts)
```

b)	Faça a decomposição da série em: Sazonalidade, Tendência e Aleatória.

```{r}
PIB.decomposto <- decompose(PIB.ts)
PIB.decomposto
plot(PIB.decomposto)
```

c)	Usando o índice dos últimos 12 anos, encontre uma projeção para o PIB(índice) do próximo semestre usando um modelo AR(1).  Neste caso use a série das diferenças. 


Usando Predict:
```{r}
if(!require(forecast)) {
  install.packages("forecast")
  library(forecast)
}
PIB.dif <- diff(PIB.ts[(nrow(PIB.ts)-12*4):nrow(PIB.ts)])
PIB.predict <- predict(auto.arima(PIB.dif),ahead = 1)
PIB.predict
```

Usando Forecast:
```{r}
etsfit.PIB.dif <- ets(PIB.dif)
etsfit.PIB.dif
accuracy(etsfit.PIB.dif)
fcast.PIB.dif <- forecast(etsfit.PIB.dif)
fcast.PIB.dif
plot(fcast.PIB.dif)
```

Usando ARIMA:
```{r}
arimafit.PIB.dif <- auto.arima(PIB.dif)
fcast.ARIMA.PIB.dif <- forecast(arimafit.PIB.dif)
fcast.ARIMA.PIB.dif
plot(fcast.ARIMA.PIB.dif)
```

Usando Forecast (sem usar a diferença):
```{r}
etsfit.PIB.ts <- ets(PIB.ts[(nrow(PIB.ts)-12*4):nrow(PIB.ts)])
etsfit.PIB.ts
accuracy(etsfit.PIB.ts)
fcast.PIB.ts <- forecast(etsfit.PIB.ts)
fcast.PIB.ts
plot(fcast.PIB.ts)
```

Usando ARIMA (sem usar a diferença):
```{r}
arimafit.PIB.ts <- auto.arima(PIB.ts[(nrow(PIB.ts)-12*4):nrow(PIB.ts)])
fcast.ARIMA.PIB.ts <- forecast(arimafit.PIB.ts)
fcast.ARIMA.PIB.ts
plot(fcast.ARIMA.PIB.ts)
```
