---
title: "Tarefa 2"
author: "Gustavo Hotta (A56865193), Rafael Furlan (A56871487), Ricardo Squassina Lee (A56843646)"
date: "6/18/2018"
output: html_document
---
```{r setup, include=FALSE}
knitr::opts_chunk$set(echo = TRUE)
```

```{r message=FALSE, include=FALSE}
#Iniciando o ambiente
rm(list = ls())
cat("\014") 
```

```{r message=FALSE, warning=TRUE, include=FALSE}
#Load required packages
if(!require(devtools)) {
  install.packages("devtools")
  library(devtools)
}

if(!require(ggmap)) {
  #install.packages("ggmap")
  devtools::install_github("dkahle/ggmap")
  library(ggmap)
}

if(!require(readxl)) {
  install.packages("readxl")
  library(readxl)
}

if(!require(dplyr)) {
  install.packages("dplyr")
  library(dplyr)
}

if(!require(rgdal)) {
  install.packages("rgdal")
  library(rgdal)
}

if(!require(scales)) {
  install.packages("scales")
  library(scales)
}

if(!require(maptools)) {
  install.packages("maptools")
  library(maptools)
}

if(!require(gpclib)) {
  install.packages("gpclib")
  library(gpclib)
}
```

```{r eval=FALSE, message=FALSE, warning=FALSE, include=FALSE, paged.print=FALSE}
#Teste de Mapas
endereco <- c("Av Paulista 548 Sao Paulo Brazil")
geo_end <- geocode(endereco)
mapa <- get_map(location = geo_end, zoom = 19, maptype = "hybrid", source = "google")
ggmap(mapa) + geom_point(aes(x = geo_end$lon, y = geo_end$lat), color="red", size=3, alpha=0.5)
```

```{r message=FALSE}
EMPRESAS_Paulista_T4 <- read_excel("EMPRESAS_Paulista T4.xlsx")
#View(EMPRESAS_Paulista_T4)

EMPRESAS_GRUPO <- EMPRESAS_Paulista_T4[EMPRESAS_Paulista_T4$`Gestor da Empresa`=="GUSTAVO FUNAYAMA HOTTA" | EMPRESAS_Paulista_T4$`Gestor da Empresa`=="RAFAEL GUSTAVO FURLAN" | EMPRESAS_Paulista_T4$`Gestor da Empresa`=="RICARDO SQUASSINA LEE",]

#geocodeQueryCheck()
register_google(key = readLines(con <- file("api.key")))
EMPRESAS_GRUPO$GEOCODE <- geocode(EMPRESAS_GRUPO$CEP, source = "google", output = "more", override_limit = TRUE, messaging = FALSE)
#geocodeQueryCheck()

#write.table(EMPRESAS_GRUPO, file = "EMPRESAS_GRUPO.tsv", sep = "\t", fileEncoding = "UTF-8", row.names = FALSE, col.names = TRUE)

Mapa_Municipios <- readOGR( dsn = "Munic_brasil", layer = "munic_brasil", )
names(Mapa_Municipios)
gpclibPermit()
Mapa_Municipios <- fortify(Mapa_Municipios, region = "MICRORREGI")
```

Tarefa 1
Descreva o processo de geocodificação realizado para suas empresas (quantas empresas no total e quantas foram localizadas “corretamente”). Apresente as empresas não localizadas em uma tabela, contendo os CEPs não encontrados.

```{r}
print(c("Empresas consideradas no grupo", nrow(EMPRESAS_GRUPO),
        "Empresas localizadas", sum(!is.na(EMPRESAS_GRUPO$GEOCODE$lon)),
        "Empresas não localizadas", sum(is.na(EMPRESAS_GRUPO$GEOCODE$lon))
    )
)

i <- 1
while (i < nrow(EMPRESAS_GRUPO)) {
  if(is.na(EMPRESAS_GRUPO$GEOCODE$lon[i])) {print(c("CEP não localizado", EMPRESAS_GRUPO$CEP[i]))}
  i <- i + 1
}
```

Baixando Mapa para exibição nas Tarefas seguintes.

```{r}
register_google(key = readLines(con <- file("api.key")))
#register_google(key = "")
mapa <- get_map(location = c(lon = max(EMPRESAS_GRUPO$GEOCODE$lon, na.rm = TRUE), lat = min(EMPRESAS_GRUPO$GEOCODE$lat, na.rm = TRUE)), zoom = 5, source = "google", scale = 2, force = TRUE)#, maptype = "roadmap", crop = FALSE)

#mapa <- get_map(location = c(lat = -25, lon = -48), zoom = 6, source = "google", scale = 1, force = TRUE, maptype = "roadmap")
```

Tarefa 2
Apresente um mapa contendo o tema de municípios do Brasil e o tema com as suas empresas localizadas.

```{r}
#ggmap(mapa) + geom_point(data = EMPRESAS_GRUPO, aes(x = EMPRESAS_GRUPO$GEOCODE[1], y = EMPRESAS_GRUPO$GEOCODE[2]), color="blue", alpha=0.5, na.rm = TRUE, show.legend = TRUE) 

ggmap(mapa) + geom_polygon(data = Mapa_Municipios, aes(x = Mapa_Municipios$long, y = Mapa_Municipios$lat, group = Mapa_Municipios$group), color = "black", size = 0.25) + geom_point(data = EMPRESAS_GRUPO, aes(x = EMPRESAS_GRUPO$GEOCODE[1], y = EMPRESAS_GRUPO$GEOCODE[2]), color="blue", alpha=0.5, na.rm = TRUE, show.legend = TRUE) + coord_map()
```

Tarefa 3
Apresente um mapa contendo os municípios do Brasil de acordo com a quantidade de empresas que eles contêm. Utilize algum método de classificação (legenda do mapa) que lhe parecer razoável. Justifique essa escolha.

```{r}
ggmap(mapa) + geom_polygon(data = Mapa_Municipios, aes(x = Mapa_Municipios$long, y = Mapa_Municipios$lat, group = Mapa_Municipios$group), color = "black", size = 0.25) + geom_density2d(data = EMPRESAS_GRUPO, aes(x = EMPRESAS_GRUPO$GEOCODE[1], y = EMPRESAS_GRUPO$GEOCODE[2]), color="blue", alpha=0.5, na.rm = TRUE,show.legend = TRUE)
```

Tarefa 4
Apresente um outro mapa contendo os municípios do Brasil de acordo com a quantidade de empresas que eles contêm. Utilize algum outro método de classificação (legenda do mapa) que lhe parecer razoável. Justifique essa escolha.
[ copie a View do ArcView ou o mapa do QGIS para o documento Word – não se esqueça de trazer a legenda (table of contents) da View ]

```{r}
ggmap(mapa) + geom_density2d(data = EMPRESAS_GRUPO, aes(x = EMPRESAS_GRUPO$GEOCODE[1], y = EMPRESAS_GRUPO$GEOCODE[2], size = EMPRESAS_GRUPO$`Faturamento 2017`), color="blue", alpha=0.5, na.rm = TRUE, show.legend = TRUE)
```

Tarefa 5
Apresente um mapa contendo os municípios do Brasil de acordo com o faturamento acumulado. Utilize algum método de classificação (legenda do mapa) que lhe parecer razoável. Justifique essa escolha.
[ copie a View do ArcView ou o mapa do QGIS para o documento Word – não se esqueça de trazer a legenda (table of contents) da View ]

```{r}
ggmap(mapa) + geom_density2d(data = EMPRESAS_GRUPO, aes(x = EMPRESAS_GRUPO$GEOCODE[1], y = EMPRESAS_GRUPO$GEOCODE[2]), color="blue", alpha=0.5, na.rm = TRUE)
```

Pergunta 6
Quais são os 5 municípios do Brasil com maior número de empresas que são gerenciadas por você? Qual é o número de empresas por município desses 5 primeiros do ranking? (se houver empate na 5ª posição, informar todas nessa situação)

```{r}
ggmap(mapa) + geom_density2d(data = EMPRESAS_GRUPO, aes(x = EMPRESAS_GRUPO$GEOCODE[1], y = EMPRESAS_GRUPO$GEOCODE[2]), color="blue", alpha=0.5, na.rm = TRUE)
```

Pergunta 7
Dos municípios com clientes na sua carteira, qual deles apresenta o menor faturamento acumulado em 2017? Qual é esse faturamento?

```{r}
ggmap(mapa) + geom_density2d(data = EMPRESAS_GRUPO, aes(x = EMPRESAS_GRUPO$GEOCODE[1], y = EMPRESAS_GRUPO$GEOCODE[2]), color="blue", alpha=0.5, na.rm = TRUE)
```

Tarefa 8 (bônus)
Apresente seu shapefile de municípios no Google Earth (ou Google Earth Pro) destacando em cores diferentes (ou através da altura do polígono) o faturamento acumulado em 2017.

```{r}
ggmap(mapa) + geom_density2d(data = EMPRESAS_GRUPO, aes(x = EMPRESAS_GRUPO$GEOCODE[1], y = EMPRESAS_GRUPO$GEOCODE[2]), color="blue", alpha=0.5, na.rm = TRUE)
```